---
title: "Отчет по России с использование тестового множества и стандартной формулы для доходности (данные с нулями)"
output:
  html_document:
      pandoc_args: [
      "+RTS", "-K64m",
      "-RTS"
    ]
lang: russian
---


```{r, include=FALSE}
rm(list=ls()) 
#setwd("J:/temp/")
#setwd("/home/nazarov/02-fmlab.hse.ru/07 - factor evaluation/")
library(pander)
library(DT)
panderOptions('table.split.table', Inf) 
source("reality_func2.R")
library(XLConnect)
library(ggplot2)
library(scales)
RESULT_PATH <- "/home/nazarov/02-fmlab.hse.ru/07 - factor evaluation/results/"
DATA_PATH <- "/home/nazarov/02-fmlab.hse.ru/07 - factor evaluation/data/"
n.graph <- 0
n.table <- 0
STEP=1
# Периоды отбора (в месяцах), удержания (в неделях), инвестирования (в месяцах)
UP1=12
UP2=8
UP3=12

###########################################################################################
```
 <p>
 <br />
 </p>  
 
>Период отслеживания менялся от  **`r 1`** месяца до  **`r 12`**

>Период ожидания менялся от  **`r 0`**  до  **`r 8`** недель

>Период инвестирования менялся от  **`r 1`** месяца до  **`r 12`**

>Рассматривалась 1 процентиль   **`r 0.3`** 
<p>
<br />
</p>  >  
 
## ________________________________Россия____________________________
  
```{r, echo=FALSE, results='asis'}
# Загружаем ранее сохраненные цены закрытия
resultDataFull<- read.csv(file=paste(DATA_PATH ,"stocks_russia.csv", sep =""), header=TRUE)
#resultDataFull<- readWorksheet(loadWorkbook("stocks_china.xlsx"),sheet=1)
row.names(resultDataFull) <- resultDataFull[,1]
resultDataFull <-resultDataFull[,-1]

```  
  
>Количество исследумых компаний -- **`r ncol(resultDataFull)`** 


```{r, echo=FALSE, results='asis'}
#mylist <- readRDS("russia_zero_v1.RDS") # читаем из файла что там есть 
mylist <- readRDS(paste(RESULT_PATH, "result_out_of_sample_russia_f1_2016-03-31 17:28:09.RDS", sep="")) # читаем из файла что там есть 
result.data <- mylist[[1]]

n_portf <- mylist[[3]]
for_test <- mylist[[4]]
N_test <- (nrow(for_test[[1]])-(2+UP3*4))%/%STEP 
```
>Количество портфелей, использованных для подсчета средней доходности -- **`r n_portf`** 
<p>
<br />
<br />
</p>  

>Всего было рассмотрено **`r nrow(result.data)`** стратегий
<p>
<br />
</p>  
```{r, echo=FALSE, results='asis'}
n.table<-n.table+1
```
####**Таблица `r n.table`. Все стратегии ** 
```{r, echo=FALSE, results='asis'}
#datatable(round(result.data[,c(1,2,3,4,5,6,7)],6), filter = 'top',options = list(pageLength = 10, lengthMenu = c( 10, 20, 50, 100, nrow(result.data))) ) 
datatable(round(result.data,6), filter = 'top',options = list(pageLength = 10, lengthMenu = c( 10, 20, 50, 100, nrow(result.data))) ) 
```

<p>
<br /> 
</p>   
 

```{r, echo=FALSE, results='asis'}
n.table<-n.table+1
```
####**Таблица `r n.table`. Данные, отложенные для теста (не использовались для оценки параметров) ** 
```{r, echo=FALSE, results='asis'}

datatable(round(for_test[[1]][ceiling(for_test[[2]]):nrow(for_test[[1]]),],6), filter = 'top',options = list(pageLength = 10, lengthMenu = c( 10, 20, 50, 100, nrow(result.data))) ) 
```

<p>
<br /> 
</p>   

  
```{r, echo=FALSE, results='asis'}
percent <- 0.3
p1_sharp <- result.data [order(result.data[,2], decreasing = TRUE), 4]/4 
p2_sharp <- result.data[order(result.data[,2], decreasing = TRUE), 5] 
p3_sharp <- result.data [order(result.data[,2], decreasing = TRUE), 6]/4

p1_mean <- result.data [order(result.data[,1], decreasing = TRUE), 4]/4 
p2_mean <- result.data[order(result.data[,1], decreasing = TRUE), 5] 
p3_mean <- result.data [order(result.data[,1], decreasing = TRUE), 6]/4

for_report_best_mean <- result.data [order(result.data[,1], decreasing = TRUE), ]
result_return_mean_max <- for_report_best_mean[1,1]
t_stat_mean_max <- for_report_best_mean[1,2]
p_value_mean_max <- for_report_best_mean[1,3]

for_report_best_sharp <- result.data [order(result.data[,2], decreasing = TRUE), ]
result_return_sharp_max <- for_report_best_mean[1,1]
t_stat_sharp_max <- for_report_best_mean[1,2]
p_value_sharp_max <- for_report_best_mean[1,3]


out_of_sample_sharp <- returnWrapper(p1_sharp[1], p2_sharp[1], p3_sharp[1],  ceiling(for_test[[2]]), N_test, for_test[[1]], UP1, UP2, percent,3)
out_of_sample_mean <- returnWrapper(p1_mean[1], p2_mean[1], p3_mean[1],  ceiling(for_test[[2]]), N_test, for_test[[1]], UP1, UP2, percent,3)

```  
<p>
<br />
</p> 

>Параметры лучшей по средней доходности на обучающем множестве стратегии (далее в неделях: исторический период p1, период ожидания p2, инвест период p3) p1 =**`r p1_mean[1]`**, p2 =**`r p2_mean[1]`**, p3 =**`r p3_mean[1]`**, percent =**`r percent`**,  result return =**`r result_return_mean_max`**,  t-stat =**`r t_stat_mean_max`**, p-value =**`r p_value_mean_max`**

<p>
<br /> 
</p>   

>Среднемесячная доходность на тестовом множестве лучшей по доходности (на обучающем множестве) стратегии равна **`r mean(out_of_sample_mean)/p3_mean[1]`** стратегий

<p>
<br /> 
</p>   
```{r, echo=FALSE, results='asis'}
n.graph<-n.graph+1
```

####**Рисунок  `r n.graph`. Распределение среднемесячной доходности на тестовом множестве для лучшей по доходности (на обучающем множестве) стратегии** 

```{r, echo=FALSE, results='asis'}
hist(out_of_sample_mean)

```
<p>
<br /> 
</p>   
 

```{r, echo=FALSE, results='asis'}
n.table<-n.table+1
```
####**Таблица `r n.table`. Данные среднемесячной доходности на тестовом множестве для лучшей по средней доходности (на обучающем множестве) стратегии ** 
```{r, echo=FALSE, results='asis'}

datatable(round(data.frame(out_of_sample_mean),6), filter = 'top',options = list(pageLength = 10, lengthMenu = c( 10, 20, 50, 100, nrow(result.data))) ) 
```
<p>
<br />
</p> 

>Параметры лучшей по средней Шарпу на обучающем множестве стратегии (далее в неделях: исторический период p1, период ожидания p2, инвест период p3) p1 =**`r p1_sharp[1]`**, p2 =**`r p2_sharp[1]`**, p3 =**`r p3_sharp[1]`**, percent =**`r percent`**,  result return =**`r result_return_sharp_max`**,  t-stat =**`r t_stat_sharp_max`**, p-value =**`r p_value_sharp_max`**

<p>
<br /> 
</p>       

>Среднемесячная доходность на тестовом множестве лучшей по Шарпу (на обучающем множестве) стратегии равна **`r mean(out_of_sample_sharp)/p3_sharp[1]`** стратегий
<p>
<br /> 
</p>   
```{r, echo=FALSE, results='asis'}
n.graph<-n.graph+1
```

####**Рисунок  `r n.graph`.  Распределение среднемесячной доходности на тестовом множестве для лучшей по Шарпу (на обучающем множестве) стратегии** 

```{r, echo=FALSE, results='asis'}
hist(out_of_sample_sharp)

```
<p>
<br /> 
</p>   
 

```{r, echo=FALSE, results='asis'}
n.table<-n.table+1
```
####**Таблица `r n.table`. Данные среднемесячной доходности на тестовом множестве для лучшей по средней доходности (на обучающем множестве) стратегии ** 
```{r, echo=FALSE, results='asis'}

datatable(round(data.frame(out_of_sample_sharp),6), filter = 'top',options = list(pageLength = 10, lengthMenu = c( 10, 20, 50, 100, nrow(result.data))) ) 
```

<p>
<br /> 
</p>     

