---
title: "Отчет по России - сравнение обычного отбора акций с двойным фильтром  (данные с нулями)"
output:
  html_document:
      pandoc_args: [
      "+RTS", "-K64m",
      "-RTS"
    ]
lang: russian
---


```{r, include=FALSE}
rm(list=ls()) 
#setwd("J:/temp/")
#setwd("/home/nazarov/02-fmlab.hse.ru/07 - factor evaluation/")
library(pander)
library(DT)
panderOptions('table.split.table', Inf) 
source("reality_func2.R")
library(XLConnect)
library(ggplot2)
library(scales)
RESULT_PATH <- "/home/nazarov/02-fmlab.hse.ru/07 - factor evaluation/results/"
DATA_PATH <- "/home/nazarov/02-fmlab.hse.ru/07 - factor evaluation/data/"
n.graph <- 0
n.table <- 0
STEP=1
# Периоды отбора (в месяцах), удержания (в неделях), инвестирования (в месяцах)
UP1=12
UP2=8
UP3=12

###########################################################################################
```
 <p>
 <br />
 </p>  
 
>Период отслеживания менялся от  **`r 1`** месяца до  **`r 12`**

>Период ожидания менялся от  **`r 0`**  до  **`r 8`** недель

>Период инвестирования менялся от  **`r 1`** месяца до  **`r 12`**

>Рассматривалась 1 процентиль   **`r 0.3`** 
<p>
<br />
</p>  >  
 
## ________________________________Россия____________________________
  
```{r, echo=FALSE, results='asis'}
# Загружаем ранее сохраненные цены закрытия
resultDataFull<- read.csv(file=paste(DATA_PATH ,"stocks_russia.csv", sep =""), header=TRUE)
#resultDataFull<- readWorksheet(loadWorkbook("stocks_china.xlsx"),sheet=1)
row.names(resultDataFull) <- resultDataFull[,1]
resultDataFull <-resultDataFull[,-1]

```  
  
>Количество исследумых компаний -- **`r ncol(resultDataFull)`** 


```{r, echo=FALSE, results='asis'}
#mylist <- readRDS("russia_zero_v1.RDS") # читаем из файла что там есть 
table_factor_0 <- readRDS(paste(RESULT_PATH, "result_out_of_sample_learn_1_russia_f0_2016-04-05 18:55:34.RDS", sep="")) # читаем из файла что там есть 
table_factor_1 <- readRDS(paste(RESULT_PATH, "result_out_of_sample_learn_1_russia_f1_2016-04-05 18:36:55.RDS", sep="")) # читаем из файла что там есть 

result.data_0 <- table_factor_0 [[1]]
result.data_1 <- table_factor_1 [[1]]
result.data_0 <- result.data_0[ order(result.data_0[,c("invest_per")],result.data_0[,c("moment_per")],result.data_0[,c("hist_per")]),]
result.data_1 <- result.data_1[order(result.data_1[,c("invest_per")],result.data_1[,c("moment_per")],result.data_1[,c("hist_per")]),]

n_portf_0 <- table_factor_0[[3]]
n_portf_1 <- table_factor_1[[3]]

stopifnot(n_portf_0==n_portf_1)
n_portf <- n_portf_0 
result.data <- cbind (result.data_0$mean, result.data_1$mean, result.data_0$t, result.data_1$t, result.data_0[ ,"p-value"], result.data_1[,"p-value"],
                      result.data_0$Amount_of_negative, result.data_1$Amount_of_negative,
                      result.data_0$hist_per, result.data_0$moment_per, result.data_0$invest_per, result.data_0$percent)

colnames(result.data) <- c("mean", "mean_2_filt", "t", "t_2_filt", "p-value", "p-value_2_filt", "Amount_of_negative", "Amount_of_negative_2_filt",
                           "hist_per", "moment_per", "invest_per", "percent")
```
>Количество портфелей, использованных для подсчета средней доходности -- **`r n_portf`** 
<p>
<br />
<br />
</p>  

>Всего было рассмотрено **`r nrow(result.data)`** стратегий
<p>
<br />
</p>  
```{r, echo=FALSE, results='asis'}
n.table<-n.table+1
```
####**Таблица `r n.table`. Все стратегии ** 
```{r, echo=FALSE, results='asis'}
#datatable(round(result.data[,c(1,2,3,4,5,6,7)],6), filter = 'top',options = list(pageLength = 10, lengthMenu = c( 10, 20, 50, 100, nrow(result.data))) ) 
datatable(round(result.data,6), filter = 'top',options = list(pageLength = 10, lengthMenu = c( 10, 20, 50, 100, nrow(result.data))) ) 
```

<p>
<br /> 
</p>   
