---
title: "Моментум-стратегии и reality check (ТЗ 29.07.2015)"
output:
  html_document
lang: russian
---


```{r, include=FALSE}
rm(list=ls()) 
#setwd("J:/temp/")
setwd("/home/nazarov/Рабочий стол/fmlab.hse.ru/ТЗ до 29.07.2015/brazil/")
library(pander)
library(DT)
panderOptions('table.split.table', Inf) 
source("reality_func.R")
library(XLConnect)
library(ggplot2)
library(scales)

n.graph <- 0
n.table <- 0

# Загружаем ранее сохраненные цены закрытия
resultDataFull<- readWorksheet(loadWorkbook("stocks_brazil.xlsx"),sheet=1)

row.names(resultDataFull) <- resultDataFull[,1]
resultDataFull <-resultDataFull[,-1]

# перебор от 1 до 12 мес , ждем от 0 до 8 недель, держим от 1 до 12 мес
# Периоды отбора (в месяцах), удержания (в неделях), инвестирования (в месяцах)
UP1=12
UP2=8
UP3=12
STEP=1
# N - с учетом отступа
N <- (nrow(resultDataFull)-(2+UP3*4))%/%STEP 
########################Константы для reality check
R <- 1

#T <- 164    
T <- 74
N_rc <- 500
Q <- 0.1  

###########################################################################################
```
 <p>
 <br />
 </p>  
>Количество исследумых компаний -- **`r ncol(resultDataFull)`** 

 <p>
 <br />
 </p>  
```{r, echo=FALSE, results='asis'}
n.table<-n.table+1
```
####**Таблица `r n.table`. Исследуемые компании ** 
```{r, echo=FALSE, results='asis'}
#>Тикеры исследуемых ксмпаний: **`r colnames(resultDataFull)`**

comp.table<- readWorksheet(loadWorkbook("brazil недельные цены.xlsx"),sheet=1)
comp.table[,7]<-round(as.numeric(comp.table[,7]),2)
comp.table[,6]<-round(as.numeric(comp.table[,6]),2)
comp.table[,5]<-round(as.numeric(comp.table[,5]),2)
datatable(comp.table[,-8],options = list(pageLength = 10, lengthMenu = c( 10, 20, 50, nrow(comp.table))) ) 
```

<p>
<br />
<br />
</p>  

>Период отслеживания менялся от **1** до **`r UP1`** месяцев

>Период ожидания менялся от **0** до **`r UP2`** недель

>Период инвестирования менялся от **1** до **`r UP3`** месяцев

<p>
<br />
<br />
</p>  

## 1. Моментум стратегии при равных весах. Ранжирование по средней доходности (бенчмарк 6% годовых - только для reality check)

<p>
<br />
</p>  

```{r, echo=FALSE, results='asis'}
#mylist <- readRDS("tz_29_v3_with_sharp(Q=0.1).RDS") # читаем из файла что там есть 
mylist <- readRDS("tz_brazil_v1.RDS") # читаем из файла что там есть 
V_star <- mylist[[4]]
V_bar <- mylist[[3]]
result.data <- mylist[[1]]

ret_p <- c(V_star,V_bar)
boot.pvalue <- 1-(rank(ret_p, ties.method = "first")[501]-1)/500

```


>Всего было рассмотрено **`r nrow(result.data)`** стратегий
<p>
<br />
</p>  
```{r, echo=FALSE, results='asis'}
n.table<-n.table+1
```
####**Таблица `r n.table`. Все стратегии ** 
```{r, echo=FALSE, results='asis'}
#datatable(round(result.data[,c(1,2,3,4,5,6,7)],6), filter = 'top',options = list(pageLength = 10, lengthMenu = c( 10, 20, 50, 100, nrow(result.data))) ) 
datatable(round(result.data[,c(1,2,3,4,5,6,7,10)],6), filter = 'top',options = list(pageLength = 10, lengthMenu = c( 10, 20, 50, 100, nrow(result.data))) ) 
```

<p>
<br /> 
</p>  
  

```{r, echo=FALSE, results='asis'}
n.graph<-n.graph+1
```

####**Рисунок  `r n.graph`. ** 

```{r, echo=FALSE, results='asis',fig.width = 24, fig.height = 11}
invest.per<-c() 
aggr.winner<-c()
aggr.loser<-c()
for (k in 1:UP1 ){
  i<-k*4
  aggr.winner<-c(aggr.winner, mean(result.data[result.data[,6]==i,8]))
  aggr.loser<-c(aggr.loser, mean(result.data[result.data[,6]==i,9]))
  invest.per<-c(invest.per,k)
}

data.plot2 <- data.frame(invest.per=invest.per,aggr.winner=aggr.winner,aggr.loser=aggr.loser,delta=aggr.winner-aggr.loser)

ggplot(data.plot2, aes(invest.per))  +   geom_line(aes(y = delta, colour = "delta"),size=2, colour = "black",linetype="dashed") + 
  geom_line(aes(y = aggr.winner, colour = "aggr winner"),size=4, colour = "red") + 
  geom_line(aes(y = aggr.loser, colour = "aggr loser"),size=2, colour = "blue")+ theme(axis.text.x = element_text(angle = 0, hjust =1,size=27, face="bold"),
                                                           axis.text.y = element_text(size=25,face="bold") ,axis.title=element_text(size=25,face="bold"),plot.title = element_text(color="blue", size=34, face="bold"))+ 
labs(title ="Средние доходности по всем стратегиям для побед и проигр", x = "Инвестиционный период в месяцах", y = "Среднемесячная доходность" ) +
scale_x_continuous(labels = invest.per,breaks = c(1,2,3,4,5,6,7,8,9,10,11,12))  + theme(legend.position="bottom", legend.text=element_text(size=20))

```
 

<p>
<br />
<br />
</p>  
```{r, echo=FALSE, results='asis'}
n.table<-n.table+1
```
####**Таблица `r n.table`. Агрегированные по всем стратегиям доходности победителей и проигравших** 
```{r, echo=FALSE, results='asis'}
row.names(data.plot2)<-1:nrow(data.plot2)
data.plot2[,2]<-round(data.plot2[,2],4)
data.plot2[,3]<-round(data.plot2[,3],4)
data.plot2[,4]<-round(data.plot2[,4],4)
datatable(data.plot2,options = list(pageLength = 5, lengthMenu = c( 5, nrow(data.plot2))) ) 
```

<p>
<br /> 
</p>  
 
<p>
<br />
<br />
</p> 
```{r, echo=FALSE, results='asis'}

sort.table <- result.data[order(-result.data[,1]),] 
p1 <- sort.table[1,4]/4
p2 <- sort.table[1,5]
p3 <- sort.table[1,6]/4
perc<- sort.table[1,7]
  
  
```

>Лучшая по средней доходности стратегия дает среднемесячную доходность **`r round(sort.table[1,1]*100,2)`** **%** и имеет параметры:
>период отбора -- **`r p1`** месяцев,  период ожидания -- **`r p2`** недель, период инвестирования -- **`r p3`** месяцев,  процентиль -- **`r perc`** 

<p>
<br />
</p> 

```{r, echo=FALSE, results='asis'}
best.strat <- ret(p1, p2, p3, STEP, N, resultDataFull, UP1, UP2, perc) 
neg.fold<-best.strat[best.strat<0]
```
>Bootstrap p-value равен  **`r boot.pvalue`**


<p>
<br />
</p> 

>Всего портфелей у лучшей стратегии -- **`r length(best.strat)`** 
>Количество отрицательных доходностей у лучшей стратегии -- **`r length(neg.fold)`** ( **`r round(length(neg.fold)/length(best.strat)*100,2)`%** )
 
<p>
<br />
</p>  
```{r, echo=FALSE, results='asis'}
n.graph<-n.graph+1
```

####**Рисунок `r n.graph`. ** 

```{r, echo=FALSE}

hist(best.strat*100,50,col="gray", labels = TRUE, xlab = "Среднемесячная доходность(%)", ylab = "Количество портфелей", main = "Распределение среднемесячных доходностей лучшей стратегии",ylim = c(0, 20))

```

<p>
<br /> 
</p>  
  

```{r, echo=FALSE, results='asis'}
n.graph<-n.graph+1
```

####**Рисунок  `r n.graph`. (вертикальные пунктирные линии - начало нового года) ** 



```{r, echo=FALSE, results='asis',fig.width = 24, fig.height = 11}

winner<- ret.winner(p1, p2, p3, STEP, N, resultDataFull, UP1, UP2, perc) 
loser <- ret.loser(p1, p2, p3, STEP, N, resultDataFull, UP1, UP2, perc) 
x<-as.Date(names(winner))
data.plot2 <- data.frame(date=x, Win_portf=winner,Los_portf=loser, Win_Los=winner-loser)


ggplot(data.plot2, aes(x)) +   geom_line(aes(y = Win_Los, colour = "Win_Los"),size=2, colour = "black",linetype="dashed") + 
  geom_line(aes(y = Win_portf, colour = "winner"),size=4, colour = "red") + 
  geom_line(aes(y = Los_portf, colour = "loser"),size=2, colour = "blue")+ theme(axis.text.x = element_text(angle = 60, hjust =1,size=17, face="bold"),
  axis.text.y = element_text(size=25,face="bold") ,axis.title=element_text(size=25,face="bold"),plot.title = element_text(color="blue", size=34, face="bold"))+ 
  scale_x_date(labels = date_format("%d/%m/%y"),breaks = date_breaks("1 week"))  + 
  labs(title ="Доходности победителей и проигравших для лучшей стратегии", x = "Даты", y = "Среднемесячная доходность" ) + 
  scale_y_continuous()+   geom_vline(xintercept= as.numeric(c(as.Date("2013-01-01"),as.Date("2014-01-01")) ), linetype=6, colour="black",size=2 ) + theme(legend.position="bottom", legend.text=element_text(size=20))+geom_hline(yintercept= 0, linetype=1, colour="black",size=2)+ theme(axis.title.x = element_blank(),
                    axis.title.y = element_blank())

```
<p>
<br />
<br />
</p>  
```{r, echo=FALSE, results='asis'}
n.table<-n.table+1
```
####**Таблица `r n.table`. Доходности победителей и проигравших для лучшей стратегии** 
```{r, echo=FALSE, results='asis'}
row.names(data.plot2)<-1:nrow(data.plot2)
data.plot2[,2]<-round(data.plot2[,2],4)
data.plot2[,3]<-round(data.plot2[,3],4)
data.plot2[,4]<-round(data.plot2[,4],4)
datatable(data.plot2,options = list(pageLength = 10, lengthMenu = c( 10, 20, 50, nrow(data.plot2))) ) 
```

<p>
<br /> 
</p>  
 

<p>
<br />
<br />
</p>  
### **Вхождение в победителей и проигравших для лучшей стратегии**
<p>
<br />
<br />
</p>  

```{r, echo=FALSE, results='asis'}
n.graph<-n.graph+1
```

####**Рисунок  `r n.graph`. ** 

```{r, echo=FALSE, results='asis',fig.width = 12, fig.height = 7}
#library(XLConnect)
#setwd("~/Рабочий стол/fmlab.hse.ru/ТЗ до 29.07.2015/v4")
ret.companies <- function (p1, p2, p3, STEP, N, d, UP1, UP2, percent)
{
  
  companies <- data.frame ( Ticket=rep(0,ncol(d)), In_winners=rep(0,ncol(d)),  In_losers= rep(0,ncol(d)))

  companies[,1] <- colnames(d)
  companies[,2] <- rep(0,ncol(d))
  companies[,3] <- rep(0,ncol(d)) 
  
  i<-UP1*4+1+UP2
  m <- 1 
  while(i < N){
    
    temp1 <- (as.numeric(d[i-p2,]) - as.numeric(d[i-4*p1-p2,]))/as.numeric(d[i-4*p1-p2,])
    comp.order <- 1:ncol(d)
    comp.winners <- rep(0,ncol(d))
    comp.losers <- rep(0,ncol(d))
    
    temp2 <- d[,order(-temp1)]
    comp.order <- comp.order[order(-temp1)]
    
    if(percent==0.5){   
      comp.winners[comp.order[1:floor(length(temp2)*percent)]] <- 1
      comp.losers[comp.order[(floor(length(temp2)*percent)+1):(length(temp2))]]<- 1              
    }
    else{ 
      comp.winners[comp.order[1:ceiling(length(temp2)*percent)]]<- 1
      comp.losers [comp.order[ceiling(length(temp2)*(1-percent)):(length(temp2))]] <- 1 
    }
   
    companies[,2] <- companies[,2] + comp.winners
    companies[,3] <- companies[,3] + comp.losers
    m <- m+1
    i<-STEP+i  
  }   
  return(companies)
}


# Загружаем ранее сохраненные цены закрытия
#resultDataFull<- readWorksheet(loadWorkbook("stocks_52.xlsx"),sheet=1)

#row.names(resultDataFull) <- resultDataFull[,1]
#resultDataFull <-resultDataFull[,-1]


#p1 <-11
#p2 <-2
#p3 <-1
#percent <-  0.1 

ans <-ret.companies (p1, p2, p3, STEP, N, resultDataFull, UP1, UP2, perc)


colours <- c("red", "blue")

t.ans <- t(ans[order(ans[,2]),])

matrix.ans <- as.matrix(t.ans[-1,])
colnames(matrix.ans) <- substr(t.ans[1,],1,4) 

barplot(matrix.ans , main="Winners - Losers", ylab = "Count", cex.lab = 1.5, cex.main = 1.4,   col=colours,las=2 )
legend("topleft", c("Winners", "Losers"), cex=1.3, bty="n", fill=colours)


```
 

<p>
<br />
<br />
</p>  



<p>
<br />
<br />
</p>  


```{r, echo=FALSE, results='asis'}
n.graph<-n.graph+1
```

####**Рисунок  `r n.graph`. ** 

```{r, echo=FALSE, results='asis',fig.width = 12, fig.height = 7}

colours <- c("red", "blue")


t.ans <- t(ans[order(ans[,3]),])

matrix.ans <- as.matrix(t.ans[-1,])
colnames(matrix.ans) <- substr(t.ans[1,],1,4) 

barplot(matrix.ans , main="Winners - Losers", ylab = "Count", cex.lab = 1.5, cex.main = 1.4,   col=colours,las=2 )
legend("topleft", c("Winners", "Losers"), cex=1.3, bty="n", fill=colours)


```
 

<p>
<br />
<br />
</p>  

```{r, echo=FALSE, results='asis'}
n.table<-n.table+1
```
####**Таблица `r n.table`. Вхождение компаний в победители и проигравшие для лучшей по средней доходности стратегии** 
```{r, echo=FALSE, results='asis'}
datatable(ans ,options = list(pageLength = 5, lengthMenu = c(5, 10, 20, nrow(ans))) ) 
```

<p>
<br /> 
</p>  





## 2.  Моментум стратегии при равных весах. Ранжирование по t-статистике (бенчмарк 6% годовых - только для reality check)

<p>
<br />
</p>  
```{r, echo=FALSE, results='asis'}

sort.table <- result.data[order(-result.data[,2]),] 
p1 <- sort.table[1,4]/4
p2 <- sort.table[1,5]
p3 <- sort.table[1,6]/4
perc<- sort.table[1,7]
  
  
```

>Лучшая по t-статистике стратегия дает среднемесячную доходность  **`r round(sort.table[1,1]*100,2)`** **%**  и имеет параметры:
>период отбора -- **`r p1`** месяцев,  период ожидания -- **`r p2`** недель, период инвестирования -- **`r p3`** месяцев,  процентиль -- **`r perc`** 

<p>
<br />
</p> 

```{r, echo=FALSE, results='asis'}
best.strat <- ret(p1, p2, p3, STEP, N, resultDataFull, UP1, UP2, perc) 
neg.fold<-best.strat[best.strat<0]
```

```{r, echo=FALSE, results='asis'}
mylist <- readRDS("tz_brazil_v1.RDS") # читаем из файла что там есть 
V_star_sharp <- mylist[[6]]
V_bar_sharp  <- mylist[[5]]
result.data <- mylist[[1]]

ret_p <- c(V_star_sharp ,V_bar_sharp )
boot.pvalue <- 1-(rank(ret_p, ties.method = "first")[501]-1)/500


```

>Bootstrap p-value равен  **`r boot.pvalue`**


<p>
<br />
</p> 

>Всего портфелей у лучшей по t-статистике стратегии -- **`r length(best.strat)`** 
>Количество отрицательных доходностей у лучшей по t-статистике стратегии -- **`r length(neg.fold)`** ( **`r round(length(neg.fold)/length(best.strat)*100,2)`%** )
 
<p>
<br />
</p>  

```{r, echo=FALSE, results='asis'}
n.graph<-n.graph+1
```

####**Рисунок `r n.graph`. ** 
```{r, echo=FALSE}

hist(best.strat*100,50,col="gray", labels = TRUE, xlab = "Среднемесячная доходность(%)", ylab = "Количество портфелей", main = "Распределение доходностей лучшей по t-stat стратегии",ylim = c(0, 20))

```

<p>
<br /> 
</p>  
  
```{r, echo=FALSE, results='asis'}
n.graph<-n.graph+1
```

####**Рисунок `r n.graph`. (вертикальные пунктирные линии - начало нового года) ** 



```{r, echo=FALSE, results='asis',fig.width = 24, fig.height = 11}

winner<- ret.winner(p1, p2, p3, STEP, N, resultDataFull, UP1, UP2, perc) 
loser <- ret.loser(p1, p2, p3, STEP, N, resultDataFull, UP1, UP2, perc) 
x<-as.Date(names(winner))
data.plot2 <- data.frame(date=x, Win_portf=winner,Los_portf=loser, Win_Los=winner-loser)


ggplot(data.plot2, aes(x))  +   geom_line(aes(y =  Win_Los, colour = "delta"),size=2, colour = "black",linetype="dashed") + 
  geom_line(aes(y = Win_portf, colour = "winner"),size=4, colour = "red") + 
  geom_line(aes(y = Los_portf, colour = "loser"),size=2, colour = "blue")+ theme(axis.text.x = element_text(angle = 60, hjust =1,size=17, face="bold"),
  axis.text.y = element_text(size=25,face="bold") ,axis.title=element_text(size=25,face="bold"),plot.title = element_text(color="blue", size=34, face="bold"))+ 
  scale_x_date(labels = date_format("%d/%m/%y"),breaks = date_breaks("1 week"))  + 
  labs(title ="Доходности победителей и проигравших для лучшей стратегии", x = "Даты", y = "Среднемесячная доходность" ) + 
  scale_y_continuous()+   geom_vline(xintercept= as.numeric(c(as.Date("2013-01-01"),as.Date("2014-01-01")) ), linetype=6, colour="black",size=2 )+ theme(legend.position="bottom")+geom_hline(yintercept= 0, linetype=1, colour="black",size=2)+ theme(axis.title.x = element_blank(),
                    axis.title.y = element_blank())

```
<p>
<br />
<br />
</p>  
```{r, echo=FALSE, results='asis'}
n.table<-n.table+1
```
####**Таблица `r n.table`. Доходности победителей и проигравших для лучшей стратегии** 
```{r, echo=FALSE, results='asis'}
row.names(data.plot2)<-1:nrow(data.plot2)
data.plot2[,2]<-round(data.plot2[,2],4)
data.plot2[,3]<-round(data.plot2[,3],4)
data.plot2[,4]<-round(data.plot2[,4],4)
datatable(data.plot2,options = list(pageLength = 10, lengthMenu = c( 10, 20, 50, nrow(data.plot2))) ) 
```

<p>
<br /> 
</p>  
 
<p>
<br />
<br />
</p>  
### **Вхождение в победителей и проигравших для лучшей стратегии**
<p>
<br />
<br />
</p>  

```{r, echo=FALSE, results='asis'}
n.graph<-n.graph+1
```

####**Рисунок  `r n.graph`. ** 

```{r, echo=FALSE, results='asis',fig.width = 12, fig.height = 7}
#library(XLConnect)
#setwd("~/Рабочий стол/fmlab.hse.ru/ТЗ до 29.07.2015/v4")
ret.companies <- function (p1, p2, p3, STEP, N, d, UP1, UP2, percent)
{
  
  companies <- data.frame ( Ticket=rep(0,ncol(d)), In_winners=rep(0,ncol(d)),  In_losers= rep(0,ncol(d)))

  companies[,1] <- colnames(d)
  companies[,2] <- rep(0,ncol(d))
  companies[,3] <- rep(0,ncol(d)) 
  
  i<-UP1*4+1+UP2
  m <- 1 
  while(i < N){
    
    temp1 <- (as.numeric(d[i-p2,]) - as.numeric(d[i-4*p1-p2,]))/as.numeric(d[i-4*p1-p2,])
    comp.order <- 1:ncol(d)
    comp.winners <- rep(0,ncol(d))
    comp.losers <- rep(0,ncol(d))
    
    temp2 <- d[,order(-temp1)]
    comp.order <- comp.order[order(-temp1)]
    
    if(percent==0.5){   
      comp.winners[comp.order[1:floor(length(temp2)*percent)]] <- 1
      comp.losers[comp.order[(floor(length(temp2)*percent)+1):(length(temp2))]]<- 1              
    }
    else{ 
      comp.winners[comp.order[1:ceiling(length(temp2)*percent)]]<- 1
      comp.losers [comp.order[ceiling(length(temp2)*(1-percent)):(length(temp2))]] <- 1 
    }
   
    companies[,2] <- companies[,2] + comp.winners
    companies[,3] <- companies[,3] + comp.losers
    m <- m+1
    i<-STEP+i  
  }   
  return(companies)
}


# Загружаем ранее сохраненные цены закрытия
#resultDataFull<- readWorksheet(loadWorkbook("stocks_52.xlsx"),sheet=1)

#row.names(resultDataFull) <- resultDataFull[,1]
#resultDataFull <-resultDataFull[,-1]


#p1 <-11
#p2 <-2
#p3 <-1
#percent <-  0.1 

ans <-ret.companies (p1, p2, p3, STEP, N, resultDataFull, UP1, UP2, perc)


colours <- c("red", "blue")

t.ans <- t(ans[order(ans[,2]),])

matrix.ans <- as.matrix(t.ans[-1,])
colnames(matrix.ans) <- substr(t.ans[1,],1,4) 

barplot(matrix.ans , main="Winners - Losers", ylab = "Count", cex.lab = 1.5, cex.main = 1.4,   col=colours,las=2 )
legend("topleft", c("Winners", "Losers"), cex=1.3, bty="n", fill=colours)


```
 

<p>
<br />
<br />
</p>  



<p>
<br />
<br />
</p>  


```{r, echo=FALSE, results='asis'}
n.graph<-n.graph+1
```

####**Рисунок  `r n.graph`. ** 

```{r, echo=FALSE, results='asis',fig.width = 12, fig.height = 7}

colours <- c("red", "blue")


t.ans <- t(ans[order(ans[,3]),])

matrix.ans <- as.matrix(t.ans[-1,])
colnames(matrix.ans) <- substr(t.ans[1,],1,4) 

barplot(matrix.ans , main="Winners - Losers", ylab = "Count", cex.lab = 1.5, cex.main = 1.4,   col=colours,las=2 )
legend("topleft", c("Winners", "Losers"), cex=1.3, bty="n", fill=colours)


```
 

<p>
<br />
<br />
</p>  

```{r, echo=FALSE, results='asis'}
n.table<-n.table+1
```
####**Таблица `r n.table`. Вхождение компаний в победители и проигравшие для лучшей по t-статистике стратегии** 
```{r, echo=FALSE, results='asis'}
datatable(ans ,options = list(pageLength = 5, lengthMenu = c(5, 10, 20, nrow(ans))) ) 
```

<p>
<br /> 
</p>  

