---
title: "Проверка реверсии (данные с нулями)"
output:
  html_document:
      pandoc_args: [
      "+RTS", "-K64m",
      "-RTS"
    ]
lang: russian
---


```{r, include=FALSE}
rm(list=ls()) 
#setwd("J:/temp/")
setwd("/home/nazarov/02-fmlab.hse.ru/05 - reverse/")
library(pander)
library(DT)
panderOptions('table.split.table', Inf) 
source("R/reality_func2.R")
library(XLConnect)
library(ggplot2)
library(scales)

n.graph <- 0
n.table <- 0

###########################################################################################
```
 <p>
 <br />
 </p>  

## _____________________________Бразилия________________________
```{r, include=FALSE}
# Загружаем ранее сохраненные цены закрытия
resultDataFull<- readWorksheet(loadWorkbook("/home/nazarov/02-fmlab.hse.ru/05 - reverse/data/5 days brazil/brazil_price_Mn.xlsx"),sheet=1)
row.names(resultDataFull) <- resultDataFull[,1]
resultDataFull <-resultDataFull[,-1]
```  
>Количество исследумых компаний -- **`r ncol(resultDataFull)`**

>Количество портфелей, использованных для подсчета средней доходности -- **299** 
<p>
<br />
<br />
</p>  
```{r, echo=FALSE, results='asis'}
mylist <- readRDS("/home/nazarov/02-fmlab.hse.ru/05 - reverse/results/brazil_short_res_5_days.RDS") # читаем из файла что там есть 
result.data <- mylist[[1]]
```


>Всего было рассмотрено **`r nrow(result.data)`** стратегий
<p>
<br />
</p>  
```{r, echo=FALSE, results='asis'}
n.table<-n.table+1
```
####**Таблица `r n.table`. Все стратегии ** 
```{r, echo=FALSE, results='asis'}
datatable(round(result.data[,c(1,2,3,4,5,6,7,8,11)],6), filter = 'top',options = list(pageLength = 10, lengthMenu = c( 10, 20, 50, 100, nrow(result.data))) ) 
```

<p>
<br /> 
</p>   


## _____________________________Малайзия________________________
```{r, include=FALSE}
# Загружаем ранее сохраненные цены закрытия
resultDataFull<- readWorksheet(loadWorkbook("/home/nazarov/02-fmlab.hse.ru/05 - reverse/data/5 days malaysia/malaysia_price_Mn.xlsx"),sheet=1)
row.names(resultDataFull) <- resultDataFull[,1]
resultDataFull <-resultDataFull[,-1]
```   
>Количество исследумых компаний -- **`r ncol(resultDataFull)`** 

>Количество портфелей, использованных для подсчета средней доходности -- **305** 
<p>
<br />
<br />
</p>  
```{r, echo=FALSE, results='asis'}
mylist <- readRDS("/home/nazarov/02-fmlab.hse.ru/05 - reverse/results/malaysia_short_res_5_days.RDS") # читаем из файла что там есть 
result.data <- mylist[[1]]
```


>Всего было рассмотрено **`r nrow(result.data)`** стратегий
<p>
<br />
</p>  
```{r, echo=FALSE, results='asis'}
n.table<-n.table+1
```
####**Таблица `r n.table`. Все стратегии ** 
```{r, echo=FALSE, results='asis'}
datatable(round(result.data[,c(1,2,3,4,5,6,7,8,11)],6), filter = 'top',options = list(pageLength = 10, lengthMenu = c( 10, 20, 50, 100, nrow(result.data))) ) 
```

<p>
<br /> 
</p>   

## _____________________________Индия________________________
```{r, include=FALSE}
# Загружаем ранее сохраненные цены закрытия
resultDataFull<- readWorksheet(loadWorkbook("/home/nazarov/02-fmlab.hse.ru/05 - reverse/data/5 days india/india_price_Mn.xlsx"),sheet=1)
row.names(resultDataFull) <- resultDataFull[,1]
resultDataFull <-resultDataFull[,-1]
```   
>Количество исследумых компаний -- **`r ncol(resultDataFull)`** 

>Количество портфелей, использованных для подсчета средней доходности -- **323** 
<p>
<br />
<br />
</p>  
```{r, echo=FALSE, results='asis'}
mylist <- readRDS("/home/nazarov/02-fmlab.hse.ru/05 - reverse/results/india_short_res_5_days.RDS") # читаем из файла что там есть 
result.data <- mylist[[1]]
```


>Всего было рассмотрено **`r nrow(result.data)`** стратегий
<p>
<br />
</p>  
```{r, echo=FALSE, results='asis'}
n.table<-n.table+1
```
####**Таблица `r n.table`. Все стратегии ** 
```{r, echo=FALSE, results='asis'}
datatable(round(result.data[,c(1,2,3,4,5,6,7,8,11)],6), filter = 'top',options = list(pageLength = 10, lengthMenu = c( 10, 20, 50, 100, nrow(result.data))) ) 
```

<p>
<br /> 
</p>   

## _____________________________Тайланд________________________
```{r, include=FALSE}
# Загружаем ранее сохраненные цены закрытия
resultDataFull<- readWorksheet(loadWorkbook("/home/nazarov/02-fmlab.hse.ru/05 - reverse/data/5 days bangkok/bangkok_price_Mn.xlsx"),sheet=1)
row.names(resultDataFull) <- resultDataFull[,1]
resultDataFull <-resultDataFull[,-1]
```   
>Количество исследумых компаний -- **`r ncol(resultDataFull)`** 

>Количество портфелей, использованных для подсчета средней доходности -- **303** 
<p>
<br />
<br />
</p>  
```{r, echo=FALSE, results='asis'}
mylist <- readRDS("/home/nazarov/02-fmlab.hse.ru/05 - reverse/results/bangkok_short_res_5_days.RDS") # читаем из файла что там есть 
result.data <- mylist[[1]]
```


>Всего было рассмотрено **`r nrow(result.data)`** стратегий
<p>
<br />
</p>  
```{r, echo=FALSE, results='asis'}
n.table<-n.table+1
```
####**Таблица `r n.table`. Все стратегии ** 
```{r, echo=FALSE, results='asis'}
datatable(round(result.data[,c(1,2,3,4,5,6,7,8,11)],6), filter = 'top',options = list(pageLength = 10, lengthMenu = c( 10, 20, 50, 100, nrow(result.data))) ) 
```

<p>
<br /> 
</p>   

## _____________________________Тайвань________________________
```{r, include=FALSE}
# Загружаем ранее сохраненные цены закрытия
resultDataFull<- readWorksheet(loadWorkbook("/home/nazarov/02-fmlab.hse.ru/05 - reverse/data/5 days taiwan/taiwan_price_Mn.xlsx"),sheet=1)
row.names(resultDataFull) <- resultDataFull[,1]
resultDataFull <-resultDataFull[,-1]
```   
>Количество исследумых компаний -- **`r ncol(resultDataFull)`** 

>Количество портфелей, использованных для подсчета средней доходности -- **294** 
<p>
<br />
<br />
</p>  
```{r, echo=FALSE, results='asis'}
mylist <- readRDS("/home/nazarov/02-fmlab.hse.ru/05 - reverse/results/taiwan_short_res_5_days.RDS") # читаем из файла что там есть 
result.data <- mylist[[1]]
```


>Всего было рассмотрено **`r nrow(result.data)`** стратегий
<p>
<br />
</p>  
```{r, echo=FALSE, results='asis'}
n.table<-n.table+1
```
####**Таблица `r n.table`. Все стратегии ** 
```{r, echo=FALSE, results='asis'}
datatable(round(result.data[,c(1,2,3,4,5,6,7,8,11)],6), filter = 'top',options = list(pageLength = 10, lengthMenu = c( 10, 20, 50, 100, nrow(result.data))) ) 
```

<p>
<br /> 
</p>   

## _____________________________Корея________________________
```{r, include=FALSE}
# Загружаем ранее сохраненные цены закрытия
resultDataFull<- readWorksheet(loadWorkbook("/home/nazarov/02-fmlab.hse.ru/05 - reverse/data/5 days korea/korea_price_Mn.xlsx"),sheet=1)
row.names(resultDataFull) <- resultDataFull[,1]
resultDataFull <-resultDataFull[,-1]
```   
>Количество исследумых компаний -- **`r ncol(resultDataFull)`** 

>Количество портфелей, использованных для подсчета средней доходности -- **305** 
<p>
<br />
<br />
</p>  
```{r, echo=FALSE, results='asis'}
mylist <- readRDS("/home/nazarov/02-fmlab.hse.ru/05 - reverse/results/korea_short_res_5_days.RDS") # читаем из файла что там есть 
result.data <- mylist[[1]]
```


>Всего было рассмотрено **`r nrow(result.data)`** стратегий
<p>
<br />
</p>  
```{r, echo=FALSE, results='asis'}
n.table<-n.table+1
```
####**Таблица `r n.table`. Все стратегии ** 
```{r, echo=FALSE, results='asis'}
datatable(round(result.data[,c(1,2,3,4,5,6,7,8,11)],6), filter = 'top',options = list(pageLength = 10, lengthMenu = c( 10, 20, 50, 100, nrow(result.data))) ) 
```

<p>
<br /> 
</p>   


## _____________________________Индонезия________________________
```{r, include=FALSE}
# Загружаем ранее сохраненные цены закрытия
resultDataFull<- readWorksheet(loadWorkbook("/home/nazarov/02-fmlab.hse.ru/05 - reverse/data/5 days indonesia/indonesia_price_Mn.xlsx"),sheet=1)
row.names(resultDataFull) <- resultDataFull[,1]
resultDataFull <-resultDataFull[,-1]
```   
>Количество исследумых компаний -- **`r ncol(resultDataFull)`** 

>Количество портфелей, использованных для подсчета средней доходности -- **273** 
<p>
<br />
<br />
</p>  
```{r, echo=FALSE, results='asis'}
mylist <- readRDS("/home/nazarov/02-fmlab.hse.ru/05 - reverse/results/indonesia_short_res_5_days.RDS") # читаем из файла что там есть 
result.data <- mylist[[1]]
```


>Всего было рассмотрено **`r nrow(result.data)`** стратегий
<p>
<br />
</p>  
```{r, echo=FALSE, results='asis'}
n.table<-n.table+1
```
####**Таблица `r n.table`. Все стратегии ** 
```{r, echo=FALSE, results='asis'}
datatable(round(result.data[,c(1,2,3,4,5,6,7,8,11)],6), filter = 'top',options = list(pageLength = 10, lengthMenu = c( 10, 20, 50, 100, nrow(result.data))) ) 
```

<p>
<br /> 
</p>   



