---
title: "БРИК - таблицы по лучшим стратегиям (15.02.2016)"
output:
  html_document:
      pandoc_args: [
      "+RTS", "-K64m",
      "-RTS"
    ]
lang: russian
---


```{r, include=FALSE}
rm(list=ls()) 
#setwd("J:/temp/")
setwd("/home/nazarov/02-fmlab.hse.ru/05 - reverse/")
library(pander)
library(DT)
panderOptions('table.split.table', Inf) 
source("R/reality_func2.R")
library(XLConnect)
library(ggplot2)
library(scales)
source("/home/nazarov/02-fmlab.hse.ru/05 - reverse/R/reality_func2.R")
n.graph <- 0
n.table <- 0

#############################################################################
# Константы
# перебор от 1 до 12 мес , ждем от 0 до 8 недель, держим от 1 до 24 мес
# таким образом  последние 25 месяцев понадобятся только для одной модели
# Шаг для подсчета разниц в группах победителей и проигравших
STEP=1
# Периоды отбора (в месяцах), удержания (в неделях), инвестирования (в месяцах)
UP1=12
UP2=8
UP3=24
###########################################################################################
```
 <p>
 <br />
 </p>  
 
>Период отслеживания менялся от  **`r 1`** месяца до  **`r 12`**

>Период ожидания менялся от  **`r 0`**  до  **`r 8`** недель

>Период инвестирования менялся от  **`r 1`** месяца до  **`r 24`**

>Рассматривалось 4 процентили  **`r 0.5`**,  **`r 0.3`** ,  **`r 0.2`**,  **`r 0.1`**     
 <p>
 <br />
 </p>  

## _____________________________Китай________________________
```{r, include=FALSE}
# Загружаем ранее сохраненные цены закрытия
resultDataFull<- XLConnect::readWorksheet(XLConnect::loadWorkbook("/home/nazarov/02-fmlab.hse.ru/05 - reverse/data/5 days china/china_price_Fri.xlsx"),sheet=1)
row.names(resultDataFull) <- resultDataFull[,1]
resultDataFull <-resultDataFull[,-1]
N <- (nrow(resultDataFull)-(2+UP3*4))%/%STEP 
```   
>Количество исследумых компаний -- **`r ncol(resultDataFull)`** 

>Количество портфелей, использованных для подсчета средней доходности -- **520** 

<p>
<br />
<br />
</p>  
```{r, echo=FALSE, results='asis'}
mylist <- readRDS("/home/nazarov/02-fmlab.hse.ru/06 - best strategies/results/china_best.RDS") # читаем из файла что там есть 
result.data <- mylist[[1]]

order_by_mean <- result.data[order(abs(result.data[,1]),decreasing = T),]
order_by_t <- result.data[order(abs(result.data[,2]),decreasing = T),]
  
p1_mean <- order_by_mean[1,4] 
p2_mean <- order_by_mean[1,5] 
p3_mean <- order_by_mean[1,6] 
percent_mean <- order_by_mean[1,7] 
result_return_mean <- order_by_mean[1,1] 
t_stat_mean <- order_by_mean[1,2] 
return_with_date <- ret_with_date (p1_mean/4 , p2_mean , p3_mean/4 , STEP, N, resultDataFull, UP1, UP2, percent_mean) 
return.winner<- ret.winner(p1_mean/4 , p2_mean , p3_mean/4 , STEP, N, resultDataFull, UP1, UP2, percent_mean) 
return.loser<- ret.loser(p1_mean/4 , p2_mean , p3_mean/4 , STEP, N, resultDataFull, UP1, UP2, percent_mean) 

result_with_date_mean <-return_with_date
result_with_date_mean$Win <- return.winner
result_with_date_mean$Los <- return.loser
result_with_date_mean$Delta <- return.winner-return.loser

p1_t <- order_by_t[1,4] 
p2_t <- order_by_t[1,5] 
p3_t <- order_by_t[1,6] 
percent_t <- order_by_t[1,7] 
result_return_t <- order_by_t[1,1] 
t_stat_t <- order_by_t[1,2] 
return_with_date <- ret_with_date (p1_t/4 , p2_t , p3_t/4 , STEP, N, resultDataFull, UP1, UP2, percent_t) 
return.winner<- ret.winner(p1_t/4 , p2_t, p3_t/4 , STEP, N, resultDataFull, UP1, UP2, percent_t) 
return.loser<- ret.loser(p1_t/4 , p2_t, p3_t/4 , STEP, N, resultDataFull, UP1, UP2, percent_t) 

result_with_date_t <-return_with_date
result_with_date_t$Win <- return.winner
result_with_date_t$Los <- return.loser
result_with_date_t$Delta <- return.winner-return.loser
  
```


>Всего было рассмотрено **`r nrow(result.data)`** стратегий

<p>
<br />
</p> 

>Параметры лучшей по средней доходности стратегии (далее в неделях: исторический период p1, период ожидания p2, инвест период p3) p1 =**`r p1_mean`**, p2 =**`r p2_mean`**, p3 =**`r p3_mean`**, percent =**`r percent_mean`**,  result return =**`r result_return_mean`**, t-stat =**`r t_stat_mean`**
<p>
<br />
</p> 

```{r, echo=FALSE, results='asis'}
n.table<-n.table+1
```
####**Таблица `r n.table`. Лучшая по доходности стратегия ** 
```{r, echo=FALSE, results='asis'}
datatable(round(result_with_date_mean,6), filter = 'top',options = list(pageLength = 10, lengthMenu = c( 10, 20, 50, 100, nrow(result_with_date_mean))) ) 
```

<p>
<br /> 
</p>   

>Параметры лучшей по t-статистике стратегии  (далее в неделях: исторический период p1, период ожидания p2, инвест период p3) p1 =**`r p1_t`**, p2 =**`r p2_t`**, p3 =**`r p3_t`**, percent =**`r percent_t`**,  result return =**`r result_return_t`**, t-stat =**`r t_stat_t`**
<p>
<br />
</p> 

```{r, echo=FALSE, results='asis'}
n.table<-n.table+1
```
####**Таблица `r n.table`. Лучшая по t-статистике стратегия ** 
```{r, echo=FALSE, results='asis'}
datatable(round(result_with_date_t,6), filter = 'top',options = list(pageLength = 10, lengthMenu = c( 10, 20, 50, 100, nrow(result_with_date_t))) ) 
```

<p>
<br /> 
</p>  
## _____________________________Индия________________________
```{r, include=FALSE}
# Загружаем ранее сохраненные цены закрытия
resultDataFull<- XLConnect::readWorksheet(XLConnect::loadWorkbook("/home/nazarov/02-fmlab.hse.ru/05 - reverse/data/5 days india/india_price_Fri.xlsx"),sheet=1)
row.names(resultDataFull) <- resultDataFull[,1]
resultDataFull <-resultDataFull[,-1]
N <- (nrow(resultDataFull)-(2+UP3*4))%/%STEP 
```   
>Количество исследумых компаний -- **`r ncol(resultDataFull)`** 

>Количество портфелей, использованных для подсчета средней доходности -- **555** 

<p>
<br />
<br />
</p>  
```{r, echo=FALSE, results='asis'}
mylist <- readRDS("/home/nazarov/02-fmlab.hse.ru/06 - best strategies/results/india_best.RDS") # читаем из файла что там есть 
result.data <- mylist[[1]]

order_by_mean <- result.data[order(abs(result.data[,1]),decreasing = T),]
order_by_t <- result.data[order(abs(result.data[,2]),decreasing = T),]
  
p1_mean <- order_by_mean[1,4] 
p2_mean <- order_by_mean[1,5] 
p3_mean <- order_by_mean[1,6] 
percent_mean <- order_by_mean[1,7] 
result_return_mean <- order_by_mean[1,1] 
t_stat_mean <- order_by_mean[1,2] 
return_with_date <- ret_with_date (p1_mean/4 , p2_mean , p3_mean/4 , STEP, N, resultDataFull, UP1, UP2, percent_mean) 
return.winner<- ret.winner(p1_mean/4 , p2_mean , p3_mean/4 , STEP, N, resultDataFull, UP1, UP2, percent_mean) 
return.loser<- ret.loser(p1_mean/4 , p2_mean , p3_mean/4 , STEP, N, resultDataFull, UP1, UP2, percent_mean) 

result_with_date_mean <-return_with_date
result_with_date_mean$Win <- return.winner
result_with_date_mean$Los <- return.loser
result_with_date_mean$Delta <- return.winner-return.loser

p1_t <- order_by_t[1,4] 
p2_t <- order_by_t[1,5] 
p3_t <- order_by_t[1,6] 
percent_t <- order_by_t[1,7] 
result_return_t <- order_by_t[1,1] 
t_stat_t <- order_by_t[1,2] 
return_with_date <- ret_with_date (p1_t/4 , p2_t , p3_t/4 , STEP, N, resultDataFull, UP1, UP2, percent_t) 
return.winner<- ret.winner(p1_t/4 , p2_t, p3_t/4 , STEP, N, resultDataFull, UP1, UP2, percent_t) 
return.loser<- ret.loser(p1_t/4 , p2_t, p3_t/4 , STEP, N, resultDataFull, UP1, UP2, percent_t) 

result_with_date_t <-return_with_date
result_with_date_t$Win <- return.winner
result_with_date_t$Los <- return.loser
result_with_date_t$Delta <- return.winner-return.loser
  
```


>Всего было рассмотрено **`r nrow(result.data)`** стратегий

<p>
<br />
</p> 

>Параметры лучшей по средней доходности стратегии (далее в неделях: исторический период p1, период ожидания p2, инвест период p3) p1 =**`r p1_mean`**, p2 =**`r p2_mean`**, p3 =**`r p3_mean`**, percent =**`r percent_mean`**,  result return =**`r result_return_mean`**, t-stat =**`r t_stat_mean`**
<p>
<br />
</p> 

```{r, echo=FALSE, results='asis'}
n.table<-n.table+1
```
####**Таблица `r n.table`. Лучшая по доходности стратегия ** 
```{r, echo=FALSE, results='asis'}
datatable(round(result_with_date_mean,6), filter = 'top',options = list(pageLength = 10, lengthMenu = c( 10, 20, 50, 100, nrow(result_with_date_mean))) ) 
```

<p>
<br /> 
</p>   

>Параметры лучшей по t-статистике стратегии  (далее в неделях: исторический период p1, период ожидания p2, инвест период p3) p1 =**`r p1_t`**, p2 =**`r p2_t`**, p3 =**`r p3_t`**, percent =**`r percent_t`**,  result return =**`r result_return_t`**, t-stat =**`r t_stat_t`**
<p>
<br />
</p> 

```{r, echo=FALSE, results='asis'}
n.table<-n.table+1
```
####**Таблица `r n.table`. Лучшая по t-статистике стратегия ** 
```{r, echo=FALSE, results='asis'}
datatable(round(result_with_date_t,6), filter = 'top',options = list(pageLength = 10, lengthMenu = c( 10, 20, 50, 100, nrow(result_with_date_t))) ) 
```

<p>
<br /> 
</p>  
## _____________________________Россия________________________
```{r, include=FALSE}
# Загружаем ранее сохраненные цены закрытия
resultDataFull<- XLConnect::readWorksheet(XLConnect::loadWorkbook("/home/nazarov/02-fmlab.hse.ru/05 - reverse/data/stocks_russia.xlsx"),sheet=1)
row.names(resultDataFull) <- resultDataFull[,1]
resultDataFull <-resultDataFull[,-1]
N <- (nrow(resultDataFull)-(2+UP3*4))%/%STEP 
```   
>Количество исследумых компаний -- **`r ncol(resultDataFull)`** 

>Количество портфелей, использованных для подсчета средней доходности -- **545** 

<p>
<br />
<br />
</p>  
```{r, echo=FALSE, results='asis'}
mylist <- readRDS("/home/nazarov/02-fmlab.hse.ru/06 - best strategies/results/russia_best.RDS") # читаем из файла что там есть 
result.data <- mylist[[1]]


order_by_mean <- result.data[order(abs(result.data[,1]),decreasing = T),]
order_by_t <- result.data[order(abs(result.data[,2]),decreasing = T),]
  
p1_mean <- order_by_mean[1,4] 
p2_mean <- order_by_mean[1,5] 
p3_mean <- order_by_mean[1,6] 
percent_mean <- order_by_mean[1,7] 
result_return_mean <- order_by_mean[1,1] 
t_stat_mean <- order_by_mean[1,2] 
return_with_date <- ret_with_date (p1_mean/4 , p2_mean , p3_mean/4 , STEP, N, resultDataFull, UP1, UP2, percent_mean) 
return.winner<- ret.winner(p1_mean/4 , p2_mean , p3_mean/4 , STEP, N, resultDataFull, UP1, UP2, percent_mean) 
return.loser<- ret.loser(p1_mean/4 , p2_mean , p3_mean/4 , STEP, N, resultDataFull, UP1, UP2, percent_mean) 

result_with_date_mean <-return_with_date
result_with_date_mean$Win <- return.winner
result_with_date_mean$Los <- return.loser
result_with_date_mean$Delta <- return.winner-return.loser

p1_t <- order_by_t[1,4] 
p2_t <- order_by_t[1,5] 
p3_t <- order_by_t[1,6] 
percent_t <- order_by_t[1,7] 
result_return_t <- order_by_t[1,1] 
t_stat_t <- order_by_t[1,2] 
return_with_date <- ret_with_date (p1_t/4 , p2_t , p3_t/4 , STEP, N, resultDataFull, UP1, UP2, percent_t) 
return.winner<- ret.winner(p1_t/4 , p2_t, p3_t/4 , STEP, N, resultDataFull, UP1, UP2, percent_t) 
return.loser<- ret.loser(p1_t/4 , p2_t, p3_t/4 , STEP, N, resultDataFull, UP1, UP2, percent_t) 

result_with_date_t <-return_with_date
result_with_date_t$Win <- return.winner
result_with_date_t$Los <- return.loser
result_with_date_t$Delta <- return.winner-return.loser
  
```


>Всего было рассмотрено **`r nrow(result.data)`** стратегий

<p>
<br />
</p> 

>Параметры лучшей по средней доходности стратегии (далее в неделях: исторический период p1, период ожидания p2, инвест период p3) p1 =**`r p1_mean`**, p2 =**`r p2_mean`**, p3 =**`r p3_mean`**, percent =**`r percent_mean`**,  result return =**`r result_return_mean`**, t-stat =**`r t_stat_mean`**
<p>
<br />
</p> 

```{r, echo=FALSE, results='asis'}
n.table<-n.table+1
```
####**Таблица `r n.table`. Лучшая по доходности стратегия ** 
```{r, echo=FALSE, results='asis'}
datatable(round(result_with_date_mean,6), filter = 'top',options = list(pageLength = 10, lengthMenu = c( 10, 20, 50, 100, nrow(result_with_date_mean))) ) 
```

<p>
<br /> 
</p>   

>Параметры лучшей по t-статистике стратегии  (далее в неделях: исторический период p1, период ожидания p2, инвест период p3) p1 =**`r p1_t`**, p2 =**`r p2_t`**, p3 =**`r p3_t`**, percent =**`r percent_t`**,  result return =**`r result_return_t`**, t-stat =**`r t_stat_t`**
<p>
<br />
</p> 

```{r, echo=FALSE, results='asis'}
n.table<-n.table+1
```
####**Таблица `r n.table`. Лучшая по t-статистике стратегия ** 
```{r, echo=FALSE, results='asis'}
datatable(round(result_with_date_t,6), filter = 'top',options = list(pageLength = 10, lengthMenu = c( 10, 20, 50, 100, nrow(result_with_date_t))) ) 
```

<p>
<br /> 
</p>  
## _____________________________Бразилия________________________
```{r, include=FALSE}
# Загружаем ранее сохраненные цены закрытия
resultDataFull<- XLConnect::readWorksheet(XLConnect::loadWorkbook("/home/nazarov/02-fmlab.hse.ru/05 - reverse/data/5 days brazil/brazil_price_Fri.xlsx"),sheet=1)
row.names(resultDataFull) <- resultDataFull[,1]
resultDataFull <-resultDataFull[,-1]
N <- (nrow(resultDataFull)-(2+UP3*4))%/%STEP 
```   
>Количество исследумых компаний -- **`r ncol(resultDataFull)`** 

>Количество портфелей, использованных для подсчета средней доходности -- **531** 

<p>
<br />
<br />
</p>  
```{r, echo=FALSE, results='asis'}
mylist <- readRDS("/home/nazarov/02-fmlab.hse.ru/06 - best strategies/results/brazil_best.RDS") # читаем из файла что там есть 
result.data <- mylist[[1]]


order_by_mean <- result.data[order(abs(result.data[,1]),decreasing = T),]
order_by_t <- result.data[order(abs(result.data[,2]),decreasing = T),]
  
p1_mean <- order_by_mean[1,4] 
p2_mean <- order_by_mean[1,5] 
p3_mean <- order_by_mean[1,6] 
percent_mean <- order_by_mean[1,7] 
result_return_mean <- order_by_mean[1,1] 
t_stat_mean <- order_by_mean[1,2] 
return_with_date <- ret_with_date (p1_mean/4 , p2_mean , p3_mean/4 , STEP, N, resultDataFull, UP1, UP2, percent_mean) 
return.winner<- ret.winner(p1_mean/4 , p2_mean , p3_mean/4 , STEP, N, resultDataFull, UP1, UP2, percent_mean) 
return.loser<- ret.loser(p1_mean/4 , p2_mean , p3_mean/4 , STEP, N, resultDataFull, UP1, UP2, percent_mean) 

result_with_date_mean <-return_with_date
result_with_date_mean$Win <- return.winner
result_with_date_mean$Los <- return.loser
result_with_date_mean$Delta <- return.winner-return.loser

p1_t <- order_by_t[1,4] 
p2_t <- order_by_t[1,5] 
p3_t <- order_by_t[1,6] 
percent_t <- order_by_t[1,7] 
result_return_t <- order_by_t[1,1] 
t_stat_t <- order_by_t[1,2] 
return_with_date <- ret_with_date (p1_t/4 , p2_t , p3_t/4 , STEP, N, resultDataFull, UP1, UP2, percent_t) 
return.winner<- ret.winner(p1_t/4 , p2_t, p3_t/4 , STEP, N, resultDataFull, UP1, UP2, percent_t) 
return.loser<- ret.loser(p1_t/4 , p2_t, p3_t/4 , STEP, N, resultDataFull, UP1, UP2, percent_t) 

result_with_date_t <-return_with_date
result_with_date_t$Win <- return.winner
result_with_date_t$Los <- return.loser
result_with_date_t$Delta <- return.winner-return.loser
  
```


>Всего было рассмотрено **`r nrow(result.data)`** стратегий

<p>
<br />
</p> 

>Параметры лучшей по средней доходности стратегии (далее в неделях: исторический период p1, период ожидания p2, инвест период p3) p1 =**`r p1_mean`**, p2 =**`r p2_mean`**, p3 =**`r p3_mean`**, percent =**`r percent_mean`**,  result return =**`r result_return_mean`**, t-stat =**`r t_stat_mean`**
<p>
<br />
</p> 

```{r, echo=FALSE, results='asis'}
n.table<-n.table+1
```
####**Таблица `r n.table`. Лучшая по доходности стратегия ** 
```{r, echo=FALSE, results='asis'}
datatable(round(result_with_date_mean,6), filter = 'top',options = list(pageLength = 10, lengthMenu = c( 10, 20, 50, 100, nrow(result_with_date_mean))) ) 
```

<p>
<br /> 
</p>   

>Параметры лучшей по t-статистике стратегии  (далее в неделях: исторический период p1, период ожидания p2, инвест период p3) p1 =**`r p1_t`**, p2 =**`r p2_t`**, p3 =**`r p3_t`**, percent =**`r percent_t`**,  result return =**`r result_return_t`**, t-stat =**`r t_stat_t`**
<p>
<br />
</p> 

```{r, echo=FALSE, results='asis'}
n.table<-n.table+1
```
####**Таблица `r n.table`. Лучшая по t-статистике стратегия ** 
```{r, echo=FALSE, results='asis'}
datatable(round(result_with_date_t,6), filter = 'top',options = list(pageLength = 10, lengthMenu = c( 10, 20, 50, 100, nrow(result_with_date_t))) ) 
```

<p>
<br /> 
</p>  