

---
title: " Календарный эффект для моментум-стратегии и reality check Индия (данные с нулями)"
output:
  html_document:
      pandoc_args: [
      "+RTS", "-K64m",
      "-RTS"
    ]
lang: russian
---

<center>

```{r, include=FALSE}
setwd("/home/nazarov/02-fmlab.hse.ru/02 - независимость от дня недели/")
library(pander)
library(DT)
panderOptions('table.split.table', Inf) 
source("R/reality_func2.R")
library(XLConnect)
library(ggplot2)
library(scales)
country_name <- "Индия"
country_name_eng <- "India"

price_d1<- readWorksheet(loadWorkbook(paste(country_name,"/Monday_price.xlsx",sep="")),sheet=1)
price_d2<- readWorksheet(loadWorkbook(paste(country_name,"/Tuesday_price.xlsx",sep="")),sheet=1)
row.names(price_d1) <- price_d1[,1]
price_d1 <-price_d1[,-1]

row.names(price_d2) <- price_d2[,1]
price_d2 <-price_d2[,-1]
resultDataFull<- readWorksheet(loadWorkbook(paste(country_name,"/Monday_price.xlsx",sep="")),sheet=1)
list_of_restable <-list(readRDS("results/India_potfolio_day_1.RDS"),readRDS("results/India_potfolio_day_2.RDS"))  # читаем из файла что там есть
list_of_restable <- unlist(list_of_restable, recursive=FALSE) 
#############################################################################
# Константы
# перебор от 1 до 12 мес , ждем от 0 до 8 недель, держим от 1 до 12 мес
# таким образом  последние 25 месяцев понадобятся только для одной модели
# Шаг для подсчета разниц в группах победителей и проигравших
STEP=1
# Периоды отбора (в месяцах), удержания (в неделях), инвестирования (в месяцах)
UP1=12
UP2=8
UP3=12
# N - с учетом отступа
N <- (nrow(price_d1)-(2+UP3*4))%/%STEP 
n.graph <- 0
n.table <- 0
```
 <p>
 <br />
 </p>  
>Количество исследумых компаний -- **`r ncol(resultDataFull)`** 


<p>
<br />
<br />
</p>  

>Период отслеживания менялся от **1** до **`r UP1`** месяцев

>Период ожидания менялся от **0** до **`r UP2`** недель

>Период инвестирования менялся от **1** до **`r UP3`** месяцев


```{r, echo=FALSE, results='asis'}
#Константы
colours <- c("red", "blue")

```

<p>
<br />
<br />
</p>  

## 1. Моментум стратегии при равных весах. Ранжирование по средней доходности (бенчмарк 6% годовых - только для reality check)

<p>
<br />
</p>  
>Всего было рассмотрено **`r UP1*(UP2+1)*UP3*4`** стратегий

<p>
<br />
<br />
</p>  
====================================================================================================================================================
```{r, echo=FALSE, results='asis'}
mylist <- list_of_restable[1]
result.data <- mylist[[1]]
sort.table <- result.data[order(-result.data[,1]),] 
p1 <- sort.table[1,4]/4
p2 <- sort.table[1,5]
p3 <- sort.table[1,6]/4
perc<- sort.table[1,7]
```

>**Понедельник**

>Лучшая по средней доходности стратегия дает среднемесячную доходность **`r round(sort.table[1,1]*100,2)`** **%** и имеет параметры:
>период отбора -- **`r p1`** месяцев,  период ожидания -- **`r p2`** недель, период инвестирования -- **`r p3`** месяцев,  процентиль -- **`r perc`** 

<p>
<br />
</p> 
```{r, echo=FALSE, results='asis'}
mylist <- list_of_restable[2]
result.data <- mylist[[1]]
sort.table <- result.data[order(-result.data[,1]),] 
p1 <- sort.table[1,4]/4
p2 <- sort.table[1,5]
p3 <- sort.table[1,6]/4
perc<- sort.table[1,7]

```
>**Вторник**

>Лучшая по средней доходности стратегия дает среднемесячную доходность **`r round(sort.table[1,1]*100,2)`** **%** и имеет параметры:
>период отбора -- **`r p1`** месяцев,  период ожидания -- **`r p2`** недель, период инвестирования -- **`r p3`** месяцев,  процентиль -- **`r perc`** 

<p>
<br />
</p> 

====================================================================================================================================================

```{r, echo=FALSE, results='asis'}
mylist <- list_of_restable[1]
#V_star <- mylist[[4]]
#V_bar <- mylist[[3]]
#ret_p <- c(V_star,V_bar)
#boot.pvalue <- 1-(rank(ret_p, ties.method = "first")[501]-1)/500

result.data <- mylist[[1]]
boot.pvalue <-  result.data [nrow(result.data),11]
sort.table <- result.data[order(-result.data[,1]),] 
p1 <- sort.table[1,4]/4
p2 <- sort.table[1,5]
p3 <- sort.table[1,6]/4
perc<- sort.table[1,7]
# change price_d_
best.strat <- ret(p1, p2, p3, STEP, N, price_d1, UP1, UP2, perc) 
neg.fold<-best.strat[best.strat<0]
```
>**Понедельник**

>Bootstrap p-value равен  **`r boot.pvalue`**


<p>
<br />
</p> 

>Всего портфелей у лучшей стратегии -- **`r length(best.strat)`** 
>Количество отрицательных доходностей у лучшей стратегии -- **`r length(neg.fold)`** ( **`r round(length(neg.fold)/length(best.strat)*100,2)`%** )
 
<p>
<br />
</p>  
```{r, echo=FALSE, results='asis'}
n.graph<-n.graph+1
```

####**Рисунок `r n.graph`. ** 

```{r, echo=FALSE}

#hist(best.strat*100,50,col="gray", labels = TRUE, xlab = "Среднемесячная доходность(%)", ylab = "Количество портфелей", main = "Распределение среднемесячных доходносте#й лучшей стратегии",ylim = c(0, 300))

hist(best.strat*100,20,col="gray", labels = TRUE, xlab = "Среднемесячная доходность(%)", ylab = "Количество портфелей", main = "Распределение среднемесячных доходностей лучшей стратегии",ylim = c(0, 200))

```

<p>
<br /> 
</p>  

```{r, echo=FALSE, results='asis'}
mylist <- list_of_restable[2]
#V_star <- mylist[[4]]
#V_bar <- mylist[[3]]
#ret_p <- c(V_star,V_bar)
#boot.pvalue <- 1-(rank(ret_p, ties.method = "first")[501]-1)/500
result.data <- mylist[[1]]
boot.pvalue <-  result.data [nrow(result.data),11]
sort.table <- result.data[order(-result.data[,1]),] 
p1 <- sort.table[1,4]/4
p2 <- sort.table[1,5]
p3 <- sort.table[1,6]/4
perc<- sort.table[1,7]
# change price_d_
best.strat <- ret(p1, p2, p3, STEP, N, price_d2, UP1, UP2, perc) 
neg.fold<-best.strat[best.strat<0]
```
>**Вторник**

>Bootstrap p-value равен  **`r boot.pvalue`**


<p>
<br />
</p> 

>Всего портфелей у лучшей стратегии -- **`r length(best.strat)`** 
>Количество отрицательных доходностей у лучшей стратегии -- **`r length(neg.fold)`** ( **`r round(length(neg.fold)/length(best.strat)*100,2)`%** )
 
<p>
<br />
</p>  
```{r, echo=FALSE, results='asis'}
n.graph<-n.graph+1
```

####**Рисунок `r n.graph`. ** 

```{r, echo=FALSE}

#hist(best.strat*100,50,col="gray", labels = TRUE, xlab = "Среднемесячная доходность(%)", ylab = "Количество портфелей", main = "Распределение среднемесячных доходносте#й лучшей стратегии",ylim = c(0, 300))

hist(best.strat*100,20,col="gray", labels = TRUE, xlab = "Среднемесячная доходность(%)", ylab = "Количество портфелей", main = "Распределение среднемесячных доходностей лучшей стратегии",ylim = c(0, 200))

```

<p>
<br /> 
</p>  


====================================================================================================================================================

>**Понедельник**
<p>
<br /> 
</p>  
```{r, echo=FALSE, results='asis'}
n.graph<-n.graph+1
```

####**Рисунок  `r n.graph`. (вертикальные пунктирные линии - начало нового года) ** 



```{r, echo=FALSE, results='asis',fig.width = 24, fig.height = 11}
resultDataFull <- price_d1
mylist <- list_of_restable[1]

result.data <- mylist[[1]]
sort.table <- result.data[order(-result.data[,1]),] 
p1 <- sort.table[1,4]/4
p2 <- sort.table[1,5]
p3 <- sort.table[1,6]/4
perc<- sort.table[1,7]
winner<- ret.winner(p1, p2, p3, STEP, N, resultDataFull, UP1, UP2, perc) 
loser <- ret.loser(p1, p2, p3, STEP, N, resultDataFull, UP1, UP2, perc) 
x<-as.Date(names(winner))
data.plot2 <- data.frame(date=x, Win_portf=winner,Los_portf=loser, Win_Los=winner-loser)

ggplot(data.plot2, aes(x)) +   geom_line(aes(y = Win_Los, colour = "Win_Los"),size=2, colour = "black",linetype="dashed") + 
  geom_line(aes(y = Win_portf, colour = "winner"),size=4, colour = "red") + 
  geom_line(aes(y = Los_portf, colour = "loser"),size=2, colour = "blue")+ theme(axis.text.x = element_text(angle = 60, hjust =1,size=17, face="bold"),
  axis.text.y = element_text(size=25,face="bold") ,axis.title=element_text(size=25,face="bold"),plot.title = element_text(color="blue", size=34, face="bold"))+ 
  scale_x_date(labels = date_format("%d/%m/%y"),breaks = date_breaks("1 week"))  + 
  labs(title ="Доходности победителей и проигравших для лучшей стратегии", x = "Даты", y = "Среднемесячная доходность" ) + 
  scale_y_continuous()+   geom_vline(xintercept= as.numeric(c(as.Date("2013-01-01"),as.Date("2014-01-01")) ), linetype=6, colour="black",size=2 ) + theme(legend.position="bottom", legend.text=element_text(size=20))+geom_hline(yintercept= 0, linetype=1, colour="black",size=2)+ theme(axis.title.x = element_blank(),
                    axis.title.y = element_blank())

```
<p>
<br />
<br />
</p>  

### **Вхождение в победителей и проигравших для лучшей стратегии**
<p>
<br />
<br />
</p>  

```{r, echo=FALSE, results='asis'}
n.graph<-n.graph+1
```

####**Рисунок  `r n.graph`. ** 

```{r, echo=FALSE, results='asis',fig.width = 12, fig.height = 7}
ans <-ret.companies (p1, p2, p3, STEP, N, resultDataFull, UP1, UP2, perc)
t.ans <- t(ans[order(ans[,2]),])
matrix.ans <- as.matrix(t.ans[-1,])
colnames(matrix.ans) <- substr(t.ans[1,],1,7) 
barplot(matrix.ans , main="Winners - Losers", ylab = "Count", cex.lab = 1.5, cex.main = 1.4,   col=colours,las=2 )
legend("topleft", c("Winners", "Losers"), cex=1.3, bty="n", fill=colours)

```
 

<p>
<br />
<br />
</p>  


```{r, echo=FALSE, results='asis'}
n.graph<-n.graph+1
```

####**Рисунок  `r n.graph`. ** 

```{r, echo=FALSE, results='asis',fig.width = 12, fig.height = 7}
t.ans <- t(ans[order(ans[,3]),])
matrix.ans <- as.matrix(t.ans[-1,])
colnames(matrix.ans) <- substr(t.ans[1,],1,7) 
barplot(matrix.ans , main="Winners - Losers", ylab = "Count", cex.lab = 1.5, cex.main = 1.4,   col=colours,las=2 )
legend("topleft", c("Winners", "Losers"), cex=1.3, bty="n", fill=colours)

```
 
<p>
<br />
<br />
</p>  

```{r, echo=FALSE, results='asis'}
n.table<-n.table+1
```
####**Таблица `r n.table`. Вхождение компаний в победители и проигравшие для лучшей по средней доходности стратегии** 
```{r, echo=FALSE, results='asis'}
datatable(ans ,options = list(pageLength = 5, lengthMenu = c(5, 10, 20, nrow(ans))) ) 
```

<p>
<br /> 
</p>  

>**Вторник**
<p>
<br /> 
</p>  
```{r, echo=FALSE, results='asis'}
n.graph<-n.graph+1
```

####**Рисунок  `r n.graph`. (вертикальные пунктирные линии - начало нового года) ** 



```{r, echo=FALSE, results='asis',fig.width = 24, fig.height = 11}
resultDataFull <- price_d2
mylist <- list_of_restable[2]

result.data <- mylist[[1]]
sort.table <- result.data[order(-result.data[,1]),] 
p1 <- sort.table[1,4]/4
p2 <- sort.table[1,5]
p3 <- sort.table[1,6]/4
perc<- sort.table[1,7]
winner<- ret.winner(p1, p2, p3, STEP, N, resultDataFull, UP1, UP2, perc) 
loser <- ret.loser(p1, p2, p3, STEP, N, resultDataFull, UP1, UP2, perc) 
x<-as.Date(names(winner))
data.plot2 <- data.frame(date=x, Win_portf=winner,Los_portf=loser, Win_Los=winner-loser)

ggplot(data.plot2, aes(x)) +   geom_line(aes(y = Win_Los, colour = "Win_Los"),size=2, colour = "black",linetype="dashed") + 
  geom_line(aes(y = Win_portf, colour = "winner"),size=4, colour = "red") + 
  geom_line(aes(y = Los_portf, colour = "loser"),size=2, colour = "blue")+ theme(axis.text.x = element_text(angle = 60, hjust =1,size=17, face="bold"),
  axis.text.y = element_text(size=25,face="bold") ,axis.title=element_text(size=25,face="bold"),plot.title = element_text(color="blue", size=34, face="bold"))+ 
  scale_x_date(labels = date_format("%d/%m/%y"),breaks = date_breaks("1 week"))  + 
  labs(title ="Доходности победителей и проигравших для лучшей стратегии", x = "Даты", y = "Среднемесячная доходность" ) + 
  scale_y_continuous()+   geom_vline(xintercept= as.numeric(c(as.Date("2013-01-01"),as.Date("2014-01-01")) ), linetype=6, colour="black",size=2 ) + theme(legend.position="bottom", legend.text=element_text(size=20))+geom_hline(yintercept= 0, linetype=1, colour="black",size=2)+ theme(axis.title.x = element_blank(),
                    axis.title.y = element_blank())

```
<p>
<br />
<br />
</p>  

### **Вхождение в победителей и проигравших для лучшей стратегии**
<p>
<br />
<br />
</p>  

```{r, echo=FALSE, results='asis'}
n.graph<-n.graph+1
```

####**Рисунок  `r n.graph`. ** 

```{r, echo=FALSE, results='asis',fig.width = 12, fig.height = 7}
ans <-ret.companies (p1, p2, p3, STEP, N, resultDataFull, UP1, UP2, perc)
t.ans <- t(ans[order(ans[,2]),])
matrix.ans <- as.matrix(t.ans[-1,])
colnames(matrix.ans) <- substr(t.ans[1,],1,7) 
barplot(matrix.ans , main="Winners - Losers", ylab = "Count", cex.lab = 1.5, cex.main = 1.4,   col=colours,las=2 )
legend("topleft", c("Winners", "Losers"), cex=1.3, bty="n", fill=colours)

```
 

<p>
<br />
<br />
</p>  


```{r, echo=FALSE, results='asis'}
n.graph<-n.graph+1
```

####**Рисунок  `r n.graph`. ** 

```{r, echo=FALSE, results='asis',fig.width = 12, fig.height = 7}
t.ans <- t(ans[order(ans[,3]),])
matrix.ans <- as.matrix(t.ans[-1,])
colnames(matrix.ans) <- substr(t.ans[1,],1,7) 
barplot(matrix.ans , main="Winners - Losers", ylab = "Count", cex.lab = 1.5, cex.main = 1.4,   col=colours,las=2 )
legend("topleft", c("Winners", "Losers"), cex=1.3, bty="n", fill=colours)

```
 
<p>
<br />
<br />
</p>  

```{r, echo=FALSE, results='asis'}
n.table<-n.table+1
```
####**Таблица `r n.table`. Вхождение компаний в победители и проигравшие для лучшей по средней доходности стратегии** 
```{r, echo=FALSE, results='asis'}
datatable(ans ,options = list(pageLength = 5, lengthMenu = c(5, 10, 20, nrow(ans))) ) 
```

<p>
<br /> 
</p>  

====================================================================================================================================================


## 2.  Моментум стратегии при равных весах. Ранжирование по t-статистике (бенчмарк 6% годовых - только для reality check)

<p>
<br />
</p>  
>**Понедельник**
<p>
<br />
</p>  
```{r, echo=FALSE, results='asis'}
resultDataFull <- price_d1
mylist <- list_of_restable[1]

result.data <- mylist[[1]]
sort.table <- result.data[order(-result.data[,2]),] 
p1 <- sort.table[1,4]/4
p2 <- sort.table[1,5]
p3 <- sort.table[1,6]/4
perc<- sort.table[1,7]

best.strat <- ret(p1, p2, p3, STEP, N, resultDataFull, UP1, UP2, perc) 
neg.fold<-best.strat[best.strat<0]

#V_star_sharp <- mylist[[6]]
#V_bar_sharp  <- mylist[[5]]
#ret_p <- c(V_star_sharp ,V_bar_sharp )
#boot.pvalue <- 1-(rank(ret_p, ties.method = "first")[501]-1)/500
boot.pvalue <-  result.data [nrow(result.data),12]
```

>Лучшая по t-статистике стратегия дает среднемесячную доходность  **`r round(sort.table[1,1]*100,2)`** **%**  и имеет параметры:
>период отбора -- **`r p1`** месяцев,  период ожидания -- **`r p2`** недель, период инвестирования -- **`r p3`** месяцев,  процентиль -- **`r perc`** 

<p>
<br />
</p> 

>Bootstrap p-value равен  **`r boot.pvalue`**

<p>
<br />
</p> 

>Всего портфелей у лучшей по t-статистике стратегии -- **`r length(best.strat)`** 
>Количество отрицательных доходностей у лучшей по t-статистике стратегии -- **`r length(neg.fold)`** ( **`r round(length(neg.fold)/length(best.strat)*100,2)`%** )
 
<p>
<br />
</p>  

```{r, echo=FALSE, results='asis'}
n.graph<-n.graph+1
```

####**Рисунок `r n.graph`. ** 
```{r, echo=FALSE}

hist(best.strat*100,20,col="gray", labels = TRUE, xlab = "Среднемесячная доходность(%)", ylab = "Количество портфелей", main = "Распределение доходностей лучшей по t-stat стратегии",ylim = c(0, 200))

```

<p>
<br /> 
</p> 
>**Вторник**
<p>
<br />
</p>  
```{r, echo=FALSE, results='asis'}
resultDataFull <- price_d2
mylist <- list_of_restable[2]

result.data <- mylist[[1]]
sort.table <- result.data[order(-result.data[,2]),] 
p1 <- sort.table[1,4]/4
p2 <- sort.table[1,5]
p3 <- sort.table[1,6]/4
perc<- sort.table[1,7]

best.strat <- ret(p1, p2, p3, STEP, N, resultDataFull, UP1, UP2, perc) 
neg.fold<-best.strat[best.strat<0]

#V_star_sharp <- mylist[[6]]
#V_bar_sharp  <- mylist[[5]]
#ret_p <- c(V_star_sharp ,V_bar_sharp )
#boot.pvalue <- 1-(rank(ret_p, ties.method = "first")[501]-1)/500
boot.pvalue <-  result.data [nrow(result.data),12]
```

>Лучшая по t-статистике стратегия дает среднемесячную доходность  **`r round(sort.table[1,1]*100,2)`** **%**  и имеет параметры:
>период отбора -- **`r p1`** месяцев,  период ожидания -- **`r p2`** недель, период инвестирования -- **`r p3`** месяцев,  процентиль -- **`r perc`** 

<p>
<br />
</p> 

>Bootstrap p-value равен  **`r boot.pvalue`**

<p>
<br />
</p> 

>Всего портфелей у лучшей по t-статистике стратегии -- **`r length(best.strat)`** 
>Количество отрицательных доходностей у лучшей по t-статистике стратегии -- **`r length(neg.fold)`** ( **`r round(length(neg.fold)/length(best.strat)*100,2)`%** )
 
<p>
<br />
</p>  

```{r, echo=FALSE, results='asis'}
n.graph<-n.graph+1
```

####**Рисунок `r n.graph`. ** 
```{r, echo=FALSE}

hist(best.strat*100,20,col="gray", labels = TRUE, xlab = "Среднемесячная доходность(%)", ylab = "Количество портфелей", main = "Распределение доходностей лучшей по t-stat стратегии",ylim = c(0, 200))

```

<p>
<br /> 
</p> 


====================================================================================================================================================
>**Понедельник**
 <p>
<br /> 
</p>  
```{r, echo=FALSE, results='asis'}
n.graph<-n.graph+1
```
####**Рисунок `r n.graph`. (вертикальные пунктирные линии - начало нового года) ** 
```{r, echo=FALSE, results='asis',fig.width = 24, fig.height = 11}
resultDataFull <- price_d1
mylist <- list_of_restable[1]

result.data <- mylist[[1]]
sort.table <- result.data[order(-result.data[,2]),] 
p1 <- sort.table[1,4]/4
p2 <- sort.table[1,5]
p3 <- sort.table[1,6]/4
perc<- sort.table[1,7]
winner<- ret.winner(p1, p2, p3, STEP, N, resultDataFull, UP1, UP2, perc) 
loser <- ret.loser(p1, p2, p3, STEP, N, resultDataFull, UP1, UP2, perc) 
x<-as.Date(names(winner))
data.plot2 <- data.frame(date=x, Win_portf=winner,Los_portf=loser, Win_Los=winner-loser)

ggplot(data.plot2, aes(x))  +   geom_line(aes(y =  Win_Los, colour = "delta"),size=2, colour = "black",linetype="dashed") + 
  geom_line(aes(y = Win_portf, colour = "winner"),size=4, colour = "red") + 
  geom_line(aes(y = Los_portf, colour = "loser"),size=2, colour = "blue")+ theme(axis.text.x = element_text(angle = 60, hjust =1,size=17, face="bold"),
  axis.text.y = element_text(size=25,face="bold") ,axis.title=element_text(size=25,face="bold"),plot.title = element_text(color="blue", size=34, face="bold"))+ 
  scale_x_date(labels = date_format("%d/%m/%y"),breaks = date_breaks("1 week"))  + 
  labs(title ="Доходности победителей и проигравших для лучшей стратегии", x = "Даты", y = "Среднемесячная доходность" ) + 
  scale_y_continuous()+   geom_vline(xintercept= as.numeric(c(as.Date("2013-01-01"),as.Date("2014-01-01")) ), linetype=6, colour="black",size=2 )+ theme(legend.position="bottom")+geom_hline(yintercept= 0, linetype=1, colour="black",size=2)+ theme(axis.title.x = element_blank(),
                    axis.title.y = element_blank())
```
<p>
<br />
<br />
</p>  
### **Вхождение в победителей и проигравших для лучшей стратегии**
<p>
<br />
<br />
</p>  
```{r, echo=FALSE, results='asis'}
n.graph<-n.graph+1
```
####**Рисунок  `r n.graph`. ** 
```{r, echo=FALSE, results='asis',fig.width = 12, fig.height = 7}
ans <-ret.companies (p1, p2, p3, STEP, N, resultDataFull, UP1, UP2, perc)
t.ans <- t(ans[order(ans[,2]),])
matrix.ans <- as.matrix(t.ans[-1,])
colnames(matrix.ans) <- substr(t.ans[1,],1,7) 
barplot(matrix.ans , main="Winners - Losers", ylab = "Count", cex.lab = 1.5, cex.main = 1.4,   col=colours,las=2 )
legend("topleft", c("Winners", "Losers"), cex=1.3, bty="n", fill=colours)
```
<p>
<br />
<br />
</p>  
```{r, echo=FALSE, results='asis'}
n.graph<-n.graph+1
```
####**Рисунок  `r n.graph`. ** 
```{r, echo=FALSE, results='asis',fig.width = 12, fig.height = 7}
t.ans <- t(ans[order(ans[,3]),])
matrix.ans <- as.matrix(t.ans[-1,])
colnames(matrix.ans) <- substr(t.ans[1,],1,7) 
barplot(matrix.ans , main="Winners - Losers", ylab = "Count", cex.lab = 1.5, cex.main = 1.4,   col=colours,las=2 )
legend("topleft", c("Winners", "Losers"), cex=1.3, bty="n", fill=colours)
```
<p>
<br />
<br />
</p>  
```{r, echo=FALSE, results='asis'}
n.table<-n.table+1
```
####**Таблица `r n.table`. Вхождение компаний в победители и проигравшие для лучшей по t-статистике стратегии** 
```{r, echo=FALSE, results='asis'}
datatable(ans ,options = list(pageLength = 5, lengthMenu = c(5, 10, 20, nrow(ans))) ) 
```
<p>
<br /> 
</p>  
>**Вторник**
 <p>
<br /> 
</p>  
```{r, echo=FALSE, results='asis'}
n.graph<-n.graph+1
```
####**Рисунок `r n.graph`. (вертикальные пунктирные линии - начало нового года) ** 
```{r, echo=FALSE, results='asis',fig.width = 24, fig.height = 11}
resultDataFull <- price_d2
mylist <- list_of_restable[2]

result.data <- mylist[[1]]
sort.table <- result.data[order(-result.data[,2]),] 
p1 <- sort.table[1,4]/4
p2 <- sort.table[1,5]
p3 <- sort.table[1,6]/4
perc<- sort.table[1,7]
winner<- ret.winner(p1, p2, p3, STEP, N, resultDataFull, UP1, UP2, perc) 
loser <- ret.loser(p1, p2, p3, STEP, N, resultDataFull, UP1, UP2, perc) 
x<-as.Date(names(winner))
data.plot2 <- data.frame(date=x, Win_portf=winner,Los_portf=loser, Win_Los=winner-loser)

ggplot(data.plot2, aes(x))  +   geom_line(aes(y =  Win_Los, colour = "delta"),size=2, colour = "black",linetype="dashed") + 
  geom_line(aes(y = Win_portf, colour = "winner"),size=4, colour = "red") + 
  geom_line(aes(y = Los_portf, colour = "loser"),size=2, colour = "blue")+ theme(axis.text.x = element_text(angle = 60, hjust =1,size=17, face="bold"),
  axis.text.y = element_text(size=25,face="bold") ,axis.title=element_text(size=25,face="bold"),plot.title = element_text(color="blue", size=34, face="bold"))+ 
  scale_x_date(labels = date_format("%d/%m/%y"),breaks = date_breaks("1 week"))  + 
  labs(title ="Доходности победителей и проигравших для лучшей стратегии", x = "Даты", y = "Среднемесячная доходность" ) + 
  scale_y_continuous()+   geom_vline(xintercept= as.numeric(c(as.Date("2013-01-01"),as.Date("2014-01-01")) ), linetype=6, colour="black",size=2 )+ theme(legend.position="bottom")+geom_hline(yintercept= 0, linetype=1, colour="black",size=2)+ theme(axis.title.x = element_blank(),
                    axis.title.y = element_blank())
```
<p>
<br />
<br />
</p>  
### **Вхождение в победителей и проигравших для лучшей стратегии**
<p>
<br />
<br />
</p>  
```{r, echo=FALSE, results='asis'}
n.graph<-n.graph+1
```
####**Рисунок  `r n.graph`. ** 
```{r, echo=FALSE, results='asis',fig.width = 12, fig.height = 7}
ans <-ret.companies (p1, p2, p3, STEP, N, resultDataFull, UP1, UP2, perc)
t.ans <- t(ans[order(ans[,2]),])
matrix.ans <- as.matrix(t.ans[-1,])
colnames(matrix.ans) <- substr(t.ans[1,],1,7) 
barplot(matrix.ans , main="Winners - Losers", ylab = "Count", cex.lab = 1.5, cex.main = 1.4,   col=colours,las=2 )
legend("topleft", c("Winners", "Losers"), cex=1.3, bty="n", fill=colours)
```
<p>
<br />
<br />
</p>  
```{r, echo=FALSE, results='asis'}
n.graph<-n.graph+1
```
####**Рисунок  `r n.graph`. ** 
```{r, echo=FALSE, results='asis',fig.width = 12, fig.height = 7}
t.ans <- t(ans[order(ans[,3]),])
matrix.ans <- as.matrix(t.ans[-1,])
colnames(matrix.ans) <- substr(t.ans[1,],1,7) 
barplot(matrix.ans , main="Winners - Losers", ylab = "Count", cex.lab = 1.5, cex.main = 1.4,   col=colours,las=2 )
legend("topleft", c("Winners", "Losers"), cex=1.3, bty="n", fill=colours)
```
<p>
<br />
<br />
</p>  
```{r, echo=FALSE, results='asis'}
n.table<-n.table+1
```
####**Таблица `r n.table`. Вхождение компаний в победители и проигравшие для лучшей по t-статистике стратегии** 
```{r, echo=FALSE, results='asis'}
datatable(ans ,options = list(pageLength = 5, lengthMenu = c(5, 10, 20, nrow(ans))) ) 
```
<p>
<br /> 
</p>  

<p>
<br /> 
</p>  
</center>
