---
title: "Все стратегии - только таблицы (данные с нулями)"
output:
  html_document:
      pandoc_args: [
      "+RTS", "-K64m",
      "-RTS"
    ]
lang: russian
---


```{r, include=FALSE}
rm(list=ls()) 
#setwd("J:/temp/")
setwd("/home/nazarov/02-fmlab.hse.ru/05 - reverse/")
library(pander)
library(DT)
panderOptions('table.split.table', Inf) 
source("R/reality_func2.R")
library(XLConnect)
library(ggplot2)
library(scales)

n.graph <- 0
n.table <- 0

###########################################################################################
```
 <p>
 <br />
 </p>  
 
>Период отслеживания менялся от  **`r 1`** месяца до  **`r 12`**

>Период ожидания менялся от  **`r 0`**  до  **`r 8`** недель

>Период инвестирования менялся от  **`r 1`** месяца до  **`r 24`**

>Рассматривалось 4 процентили  **`r 0.5`**,  **`r 0.3`** ,  **`r 0.2`**,  **`r 0.1`**     
 <p>
 <br />
 </p>  

## _____________________________Китай________________________
```{r, include=FALSE}
# Загружаем ранее сохраненные цены закрытия
resultDataFull<- readWorksheet(loadWorkbook("/home/nazarov/02-fmlab.hse.ru/05 - reverse/data/5 days china/china_price_Fri.xlsx"),sheet=1)
row.names(resultDataFull) <- resultDataFull[,1]
resultDataFull <-resultDataFull[,-1]
```   
>Количество исследумых компаний -- **`r ncol(resultDataFull)`** 

>Количество портфелей, использованных для подсчета средней доходности -- **520** 
<p>
<br />
<br />
</p>  
```{r, echo=FALSE, results='asis'}
mylist <- readRDS("/home/nazarov/02-fmlab.hse.ru/06 - best strategies/results/china_best.RDS") # читаем из файла что там есть 
result.data <- mylist[[1]]
```


>Всего было рассмотрено **`r nrow(result.data)`** стратегий
<p>
<br />
</p>  
```{r, echo=FALSE, results='asis'}
n.table<-n.table+1
```
####**Таблица `r n.table`. Все стратегии ** 
```{r, echo=FALSE, results='asis'}
datatable(round(result.data[,c(1,2,3,4,5,6,7,10)],6), filter = 'top',options = list(pageLength = 10, lengthMenu = c( 10, 20, 50, 100, nrow(result.data))) ) 
```

<p>
<br /> 
</p>   
## _____________________________Индия________________________
```{r, include=FALSE}
# Загружаем ранее сохраненные цены закрытия
resultDataFull<- readWorksheet(loadWorkbook("/home/nazarov/02-fmlab.hse.ru/05 - reverse/data/5 days india/india_price_Fri.xlsx"),sheet=1)
row.names(resultDataFull) <- resultDataFull[,1]
resultDataFull <-resultDataFull[,-1]
```   
>Количество исследумых компаний -- **`r ncol(resultDataFull)`** 

>Количество портфелей, использованных для подсчета средней доходности -- **555** 
<p>
<br />
<br />
</p>  
```{r, echo=FALSE, results='asis'}
mylist <- readRDS("/home/nazarov/02-fmlab.hse.ru/06 - best strategies/results/india_best.RDS") # читаем из файла что там есть 
result.data <- mylist[[1]]
```


>Всего было рассмотрено **`r nrow(result.data)`** стратегий
<p>
<br />
</p>  
```{r, echo=FALSE, results='asis'}
n.table<-n.table+1
```
####**Таблица `r n.table`. Все стратегии ** 
```{r, echo=FALSE, results='asis'}
datatable(round(result.data[,c(1,2,3,4,5,6,7,10)],6), filter = 'top',options = list(pageLength = 10, lengthMenu = c( 10, 20, 50, 100, nrow(result.data))) ) 
```

<p>
<br /> 
</p>  
## _____________________________Россия________________________
```{r, include=FALSE}
# Загружаем ранее сохраненные цены закрытия
resultDataFull<- readWorksheet(loadWorkbook("/home/nazarov/02-fmlab.hse.ru/05 - reverse/data/stocks_russia.xlsx"),sheet=1)
row.names(resultDataFull) <- resultDataFull[,1]
resultDataFull <-resultDataFull[,-1]
```   
>Количество исследумых компаний -- **`r ncol(resultDataFull)`** 

>Количество портфелей, использованных для подсчета средней доходности -- **545** 
<p>
<br />
<br />
</p>  
```{r, echo=FALSE, results='asis'}
mylist <- readRDS("/home/nazarov/02-fmlab.hse.ru/06 - best strategies/results/russia_best.RDS") # читаем из файла что там есть 
result.data <- mylist[[1]]
```


>Всего было рассмотрено **`r nrow(result.data)`** стратегий
<p>
<br />
</p>  
```{r, echo=FALSE, results='asis'}
n.table<-n.table+1
```
####**Таблица `r n.table`. Все стратегии ** 
```{r, echo=FALSE, results='asis'}
datatable(round(result.data[,c(1,2,3,4,5,6,7,10)],6), filter = 'top',options = list(pageLength = 10, lengthMenu = c( 10, 20, 50, 100, nrow(result.data))) ) 
```

<p>
<br /> 
</p>  
## _____________________________Бразилия________________________
```{r, include=FALSE}
# Загружаем ранее сохраненные цены закрытия
resultDataFull<- readWorksheet(loadWorkbook("/home/nazarov/02-fmlab.hse.ru/05 - reverse/data/5 days brazil/brazil_price_Fri.xlsx"),sheet=1)
row.names(resultDataFull) <- resultDataFull[,1]
resultDataFull <-resultDataFull[,-1]
```   
>Количество исследумых компаний -- **`r ncol(resultDataFull)`** 

>Количество портфелей, использованных для подсчета средней доходности -- **531** 
<p>
<br />
<br />
</p>  
```{r, echo=FALSE, results='asis'}
mylist <- readRDS("/home/nazarov/02-fmlab.hse.ru/06 - best strategies/results/brazil_best.RDS") # читаем из файла что там есть 
result.data <- mylist[[1]]
```


>Всего было рассмотрено **`r nrow(result.data)`** стратегий
<p>
<br />
</p>  
```{r, echo=FALSE, results='asis'}
n.table<-n.table+1
```
####**Таблица `r n.table`. Все стратегии ** 
```{r, echo=FALSE, results='asis'}
datatable(round(result.data[,c(1,2,3,4,5,6,7,10)],6), filter = 'top',options = list(pageLength = 10, lengthMenu = c( 10, 20, 50, 100, nrow(result.data))) ) 
```

<p>
<br /> 
</p>  
## _____________________________Индонезия________________________
```{r, include=FALSE}
# Загружаем ранее сохраненные цены закрытия
resultDataFull<- readWorksheet(loadWorkbook("/home/nazarov/02-fmlab.hse.ru/05 - reverse/data/5 days indonesia/indonesia_price_Fri.xlsx"),sheet=1)
row.names(resultDataFull) <- resultDataFull[,1]
resultDataFull <-resultDataFull[,-1]
```   
>Количество исследумых компаний -- **`r ncol(resultDataFull)`** 

>Количество портфелей, использованных для подсчета средней доходности -- **505** 
<p>
<br />
<br />
</p>  
```{r, echo=FALSE, results='asis'}
mylist <- readRDS("/home/nazarov/02-fmlab.hse.ru/06 - best strategies/results/indonesia_best.RDS") # читаем из файла что там есть 
result.data <- mylist[[1]]
```


>Всего было рассмотрено **`r nrow(result.data)`** стратегий
<p>
<br />
</p>  
```{r, echo=FALSE, results='asis'}
n.table<-n.table+1
```
####**Таблица `r n.table`. Все стратегии ** 
```{r, echo=FALSE, results='asis'}
datatable(round(result.data[,c(1,2,3,4,5,6,7,10)],6), filter = 'top',options = list(pageLength = 10, lengthMenu = c( 10, 20, 50, 100, nrow(result.data))) ) 
```

<p>
<br /> 
</p>  
## _____________________________Малайзия________________________
```{r, include=FALSE}
# Загружаем ранее сохраненные цены закрытия
resultDataFull<- readWorksheet(loadWorkbook("/home/nazarov/02-fmlab.hse.ru/05 - reverse/data/5 days malaysia/malaysia_price_Fri.xlsx"),sheet=1)
row.names(resultDataFull) <- resultDataFull[,1]
resultDataFull <-resultDataFull[,-1]
```   
>Количество исследумых компаний -- **`r ncol(resultDataFull)`** 

>Количество портфелей, использованных для подсчета средней доходности -- **537** 
<p>
<br />
<br />
</p>  
```{r, echo=FALSE, results='asis'}
mylist <- readRDS("/home/nazarov/02-fmlab.hse.ru/06 - best strategies/results/malaysia_best.RDS") # читаем из файла что там есть 
result.data <- mylist[[1]]
```


>Всего было рассмотрено **`r nrow(result.data)`** стратегий
<p>
<br />
</p>  
```{r, echo=FALSE, results='asis'}
n.table<-n.table+1
```
####**Таблица `r n.table`. Все стратегии ** 
```{r, echo=FALSE, results='asis'}
datatable(round(result.data[,c(1,2,3,4,5,6,7,10)],6), filter = 'top',options = list(pageLength = 10, lengthMenu = c( 10, 20, 50, 100, nrow(result.data))) ) 
```

<p>
<br /> 
</p>  
## _____________________________Корея________________________
```{r, include=FALSE}
# Загружаем ранее сохраненные цены закрытия
resultDataFull<- readWorksheet(loadWorkbook("/home/nazarov/02-fmlab.hse.ru/05 - reverse/data/5 days korea/korea_price_Fri.xlsx"),sheet=1)
row.names(resultDataFull) <- resultDataFull[,1]
resultDataFull <-resultDataFull[,-1]
```   
>Количество исследумых компаний -- **`r ncol(resultDataFull)`** 

>Количество портфелей, использованных для подсчета средней доходности -- **537** 
<p>
<br />
<br />
</p>  
```{r, echo=FALSE, results='asis'}
mylist <- readRDS("/home/nazarov/02-fmlab.hse.ru/06 - best strategies/results/korea_best.RDS") # читаем из файла что там есть 
result.data <- mylist[[1]]
```


>Всего было рассмотрено **`r nrow(result.data)`** стратегий
<p>
<br />
</p>  
```{r, echo=FALSE, results='asis'}
n.table<-n.table+1
```
####**Таблица `r n.table`. Все стратегии ** 
```{r, echo=FALSE, results='asis'}
datatable(round(result.data[,c(1,2,3,4,5,6,7,10)],6), filter = 'top',options = list(pageLength = 10, lengthMenu = c( 10, 20, 50, 100, nrow(result.data))) ) 
```

<p>
<br /> 
</p>  