---
title: " Бонды по России ликвидные (без Русснефти) - победители (14.07.2016)"
output:
  html_document:
      pandoc_args: [
      "+RTS", "-K64m",
      "-RTS"
    ]
lang: russian
---


```{r, include=FALSE}
rm(list=ls()) 
#setwd("/home/nazarov/02-fmlab.hse.ru/08 - bonds/")
#setwd("I:/12 - ЛАФР/05 - reverse/")
library(pander)
library(DT)
panderOptions('table.split.table', Inf) 
#source("/home/nick/01-projects/02-fmlab.hse.ru/08 - bonds/R/reality_func3.R")
library(XLConnect)
library(ggplot2)
library(scales)
#source("I:\12 - ЛАФР\05 - reverse\R\reality_func2.R")
n.graph <- 0
n.table <- 0

#PATH <- "/home/nazarov/02-fmlab.hse.ru/"
PATH <- "/home/nick/01-projects/02-fmlab.hse.ru/09-russia_bonds/"
#PATH <- "/home/nick/01-projects/02-fmlab.hse.ru/08-bonds/"
source(paste0(PATH, "R/reality_func3.R"))
#############################################################################
# Константы
# перебор от 1 до 12 мес , ждем от 0 до 8 недель, держим от 1 до 24 мес
# таким образом  последние 25 месяцев понадобятся только для одной модели
# Шаг для подсчета разниц в группах победителей и проигравших
STEP=1
# Периоды отбора (в месяцах), удержания (в неделях), инвестирования (в месяцах)
UP1=12
UP2=8
UP3=12
###########################################################################################
```
 <p>
 <br />
 </p>  
 
>Период отслеживания менялся от  **`r 1`** месяца до  **`r 12`**

>Период ожидания менялся от  **`r 0`**  до  **`r 8`** недель

>Период инвестирования менялся от  **`r 1`** месяца до  **`r 12`**

>Рассматривалось 5 процентилей  **`r 0.5`**,  **`r 0.4`** ,  **`r 0.3`**,  **`r 0.2`**  ,  **`r 0.1`**     
 <p>
 <br />
 </p>  

## _____________________________Bonds_Russia________________________
```{r, include=FALSE}
# Загружаем ранее сохраненные цены закрытия
#resultDataFull<- XLConnect::readWorksheet(XLConnect::loadWorkbook(paste(PATH, "08 - #bonds/data/bonds.xls",sep = "")), sheet=1)
resultDataFull <-  read.csv(file=paste0(PATH,"R/bonds-1.csv"), header=TRUE)
row.names(resultDataFull) <- resultDataFull[,1]
resultDataFull <-resultDataFull[,-1]
N <- (nrow(resultDataFull)-(2+UP3*4))%/%STEP 

mylist <- readRDS(paste(PATH, "R/result-1.RDS",sep = "")) # читаем из файла что там есть 
result.data <- mylist[[1]]
```   
>Количество исследумых облигаций -- **`r ncol(resultDataFull)`** 

>Количество портфелей, использованных для подсчета средней доходности -- **`r mylist$n_portf`** 

<p>
<br />
</p>  
>Всего было рассмотрено **`r nrow(result.data)`** стратегий

<p>
<br />
</p> 
```{r, echo=FALSE, results='asis'}
n.table<-n.table+1
```
####**Таблица `r n.table`. Все стратегии ** 
```{r, echo=FALSE, results='asis'}
#datatable(round(result.data[,c(1,2,3,4,5,6,7)],6), filter = 'top',options = list(pageLength = 10, lengthMenu = c( 10, 20, 50, 100, nrow(result.data))) ) 
datatable(round(result.data,6), filter = 'top',options = list(pageLength = 10, lengthMenu = c( 10, 20, 50, 100, nrow(result.data))) ) 
```

<p>
<br /> 
</p>   
 

