---
title: "Bonds greece (16.05.2016)"
output:
  html_document:
      pandoc_args: [
      "+RTS", "-K64m",
      "-RTS"
    ]
lang: russian
---


```{r, include=FALSE}
rm(list=ls()) 
#setwd("/home/nazarov/02-fmlab.hse.ru/08 - bonds/")
#setwd("I:/12 - ЛАФР/05 - reverse/")
library(pander)
library(DT)
panderOptions('table.split.table', Inf) 
#source("/home/nick/01-projects/02-fmlab.hse.ru/08 - bonds/R/reality_func3.R")
library(XLConnect)
library(ggplot2)
library(scales)
#source("I:\12 - ЛАФР\05 - reverse\R\reality_func2.R")
n.graph <- 0
n.table <- 0

#PATH <- "/home/nazarov/02-fmlab.hse.ru/"
PATH <- "/home/nazarov/02-fmlab.hse.ru/08-bonds/"
#PATH <- "/home/nick/01-projects/02-fmlab.hse.ru/08-bonds/"
source(paste0(PATH, "R/reality_func3.R"))
#############################################################################
# Константы
# перебор от 1 до 12 мес , ждем от 0 до 8 недель, держим от 1 до 24 мес
# таким образом  последние 25 месяцев понадобятся только для одной модели
# Шаг для подсчета разниц в группах победителей и проигравших
STEP=1
# Периоды отбора (в месяцах), удержания (в неделях), инвестирования (в месяцах)
UP1=12
UP2=8
UP3=12
###########################################################################################
```
 <p>
 <br />
 </p>  
 
>Период отслеживания менялся от  **`r 1`** месяца до  **`r 12`**

>Период ожидания менялся от  **`r 0`**  до  **`r 8`** недель

>Период инвестирования менялся от  **`r 1`** месяца до  **`r 12`**

>Рассматривалось 5 процентилей  **`r 0.5`**,  **`r 0.4`** ,  **`r 0.3`**,  **`r 0.2`**  ,  **`r 0.1`**     
 <p>
 <br />
 </p>  

## _____________________________Bonds_greece________________________
```{r, include=FALSE}
# Загружаем ранее сохраненные цены закрытия
#resultDataFull<- XLConnect::readWorksheet(XLConnect::loadWorkbook(paste(PATH, "08 - #bonds/data/bonds.xls",sep = "")), sheet=1)
resultDataFull <-  read.csv(file=paste0(PATH,"data/greece_bonds.csv"), header=TRUE)
row.names(resultDataFull) <- resultDataFull[,1]
resultDataFull <-resultDataFull[,-1]
N <- (nrow(resultDataFull)-(2+UP3*4))%/%STEP 

mylist <- readRDS(paste(PATH, "results/greece_bonds_result.RDS",sep = "")) # читаем из файла что там есть 
result.data <- mylist[[1]]
```   
>Количество исследумых облигаций -- **`r ncol(resultDataFull)`** 

>Количество портфелей, использованных для подсчета средней доходности -- **`r mylist$n_portf`** 

<p>
<br />
</p>  
>Всего было рассмотрено **`r nrow(result.data)`** стратегий

<p>
<br />
</p> 
```{r, echo=FALSE, results='asis'}
n.table<-n.table+1
```
####**Таблица `r n.table`. Все стратегии ** 
```{r, echo=FALSE, results='asis'}
#datatable(round(result.data[,c(1,2,3,4,5,6,7)],6), filter = 'top',options = list(pageLength = 10, lengthMenu = c( 10, 20, 50, 100, nrow(result.data))) ) 
datatable(round(result.data,6), filter = 'top',options = list(pageLength = 10, lengthMenu = c( 10, 20, 50, 100, nrow(result.data))) ) 
```

<p>
<br /> 
</p>   
 

<p>
<br />
<br />
</p>  
```{r, echo=FALSE, results='asis'}
#mylist <- readRDS("/media/nick/Transcend/temp/results/china_best.RDS") # читаем из файла что там есть 


order_by_mean <- result.data[order(result.data[,1],decreasing = T),]
  
p1_mean_max <- order_by_mean[1,4] 
p2_mean_max <- order_by_mean[1,5] 
p3_mean_max <- order_by_mean[1,6] 
percent_mean_max <- order_by_mean[1,7] 
result_return_mean_max <- order_by_mean[1,1] 
t_stat_mean_max <- order_by_mean[1,2] 
p_value_mean_max <- order_by_mean[1,3]
return_with_date <- ret_with_date (p1_mean_max/4 , p2_mean_max , p3_mean_max/4 , STEP, N, resultDataFull, UP1, UP2, percent_mean_max) 
return.winner<- ret.winner(p1_mean_max/4 , p2_mean_max , p3_mean_max/4 , STEP, N, resultDataFull, UP1, UP2, percent_mean_max) 
return.loser<- ret.loser(p1_mean_max/4 , p2_mean_max , p3_mean_max/4 , STEP, N, resultDataFull, UP1, UP2, percent_mean_max) 

result_with_date_mean_max <-return_with_date
result_with_date_mean_max$Win <- return.winner
result_with_date_mean_max$Los <- return.loser
result_with_date_mean_max$Delta <- return.winner-return.loser



order_by_mean <- result.data[order(result.data[,1],decreasing = F),]
#order_by_t <- result.data[order(result.data[,2],decreasing = F),]
  
p1_mean_min <- order_by_mean[1,4] 
p2_mean_min <- order_by_mean[1,5] 
p3_mean_min <- order_by_mean[1,6] 
percent_mean_min <- order_by_mean[1,7] 
result_return_mean_min <- order_by_mean[1,1] 
t_stat_mean_min <- order_by_mean[1,2] 
p_value_mean_min <- order_by_mean[1,3]
return_with_date <- ret_with_date (p1_mean_min/4 , p2_mean_min , p3_mean_min/4 , STEP, N, resultDataFull, UP1, UP2, percent_mean_min) 
return.winner<- ret.winner(p1_mean_min/4 , p2_mean_min , p3_mean_min/4 , STEP, N, resultDataFull, UP1, UP2, percent_mean_min) 
return.loser<- ret.loser(p1_mean_min/4 , p2_mean_min , p3_mean_min/4 , STEP, N, resultDataFull, UP1, UP2, percent_mean_min) 

result_with_date_mean_min <-return_with_date
result_with_date_mean_min$Win <- return.winner
result_with_date_mean_min$Los <- return.loser
result_with_date_mean_min$Delta <- return.winner-return.loser

order_by_t <- result.data[order(abs(result.data[,2]),decreasing = T),]

p1_t <- order_by_t[1,4] 
p2_t <- order_by_t[1,5] 
p3_t <- order_by_t[1,6] 
percent_t <- order_by_t[1,7] 
result_return_t <- order_by_t[1,1] 
t_stat_t <- order_by_t[1,2] 
p_value_t <- order_by_t[1,3] 
return_with_date <- ret_with_date (p1_t/4 , p2_t , p3_t/4 , STEP, N, resultDataFull, UP1, UP2, percent_t) 
return.winner<- ret.winner(p1_t/4 , p2_t, p3_t/4 , STEP, N, resultDataFull, UP1, UP2, percent_t) 
return.loser<- ret.loser(p1_t/4 , p2_t, p3_t/4 , STEP, N, resultDataFull, UP1, UP2, percent_t) 

result_with_date_t <-return_with_date
result_with_date_t$Win <- return.winner
result_with_date_t$Los <- return.loser
result_with_date_t$Delta <- return.winner-return.loser
  
```


## _______________________________________________________________

>Параметры лучшей по средней доходности стратегии (далее в неделях: исторический период p1, период ожидания p2, инвест период p3) p1 =**`r p1_mean_max`**, p2 =**`r p2_mean_max`**, p3 =**`r p3_mean_max`**, percent =**`r percent_mean_max`**,  result return =**`r result_return_mean_max`**,  t-stat =**`r t_stat_mean_max`**, p-value =**`r p_value_mean_max`**
<p>
<br />
</p> 


```{r, echo=FALSE, results='asis'}
n.graph<-n.graph+1
```

####**Рисунок `r n.graph`. ** 

```{r, echo=FALSE}

hist(result_with_date_mean_max[,1],20,col="gray", labels = TRUE, xlab = "Среднемесячная доходность", ylab = "Количество портфелей", main = "Распределение среднемесячных доходностей",ylim = c(0, 300))

```

<p>
<br /> 
</p>  

```{r, echo=FALSE, results='asis'}
n.table<-n.table+1
```
####**Таблица `r n.table`. Лучшая по доходности стратегия ** 
```{r, echo=FALSE, results='asis'}
datatable(round(result_with_date_mean_max,6), filter = 'top',options = list(pageLength = 10, lengthMenu = c( 10, 20, 50, 100, nrow(result_with_date_mean_max))) ) 
#datatable(result_with_date_mean_max, filter = 'top',options = list(pageLength = 10, lengthMenu = c( 10, 20, 50, 100, nrow(result_with_date_mean_max))) ) 
```

<p>
<br /> 
</p>   

## _______________________________________________________________

>Параметры худшей по средней доходности стратегии (далее в неделях: исторический период p1, период ожидания p2, инвест период p3) p1 =**`r p1_mean_min`**, p2 =**`r p2_mean_min`**, p3 =**`r p3_mean_min`**, percent =**`r percent_mean_min`**,  result return =**`r result_return_mean_min`**,  t-stat =**`r t_stat_mean_min`**, p-value =**`r p_value_mean_min`**
<p>
<br />
</p> 
 
```{r, echo=FALSE, results='asis'}
n.graph<-n.graph+1
```

####**Рисунок `r n.graph`. ** 

```{r, echo=FALSE}

hist(result_with_date_mean_min[,1],20,col="gray", labels = TRUE, xlab = "Среднемесячная доходность", ylab = "Количество портфелей", main = "Распределение среднемесячных доходностей",ylim = c(0, 300))

```

<p>
<br /> 
</p>  

```{r, echo=FALSE, results='asis'}
n.table<-n.table+1
```
####**Таблица `r n.table`. Худшая по доходности стратегия ** 
```{r, echo=FALSE, results='asis'}
datatable(round(result_with_date_mean_min,6), filter = 'top',options = list(pageLength = 10, lengthMenu = c( 10, 20, 50, 100, nrow(result_with_date_mean_min))) ) 
#datatable(result_with_date_mean_min, filter = 'top',options = list(pageLength = 10, lengthMenu = c( 10, 20, 50, 100, nrow(result_with_date_mean_min))) ) 
```

<p>
<br /> 
</p>   

## _______________________________________________________________

>Параметры лучшей по t-статистике стратегии  (далее в неделях: исторический период p1, период ожидания p2, инвест период p3) p1 =**`r p1_t`**, p2 =**`r p2_t`**, p3 =**`r p3_t`**, percent =**`r percent_t`**,  result return =**`r result_return_t`**, t-stat =**`r t_stat_t`**, p-value =**`r p_value_t`**
<p>
<br />
</p> 
 
```{r, echo=FALSE, results='asis'}
n.graph<-n.graph+1
```

####**Рисунок `r n.graph`. ** 

```{r, echo=FALSE}

hist(result_with_date_t[,1],20,col="gray", labels = TRUE, xlab = "Среднемесячная доходность", ylab = "Количество портфелей", main = "Распределение среднемесячных доходностей",ylim = c(0, 300))

```

<p>
<br /> 
</p>  

```{r, echo=FALSE, results='asis'}
n.table<-n.table+1
```
####**Таблица `r n.table`. Лучшая по t-статистике стратегия ** 
```{r, echo=FALSE, results='asis'}
datatable(round(result_with_date_t,6), filter = 'top',options = list(pageLength = 10, lengthMenu = c( 10, 20, 50, 100, nrow(result_with_date_t))) ) 
```

<p>
<br /> 
</p>  

<p>
<br /> 
</p>  